臺灣高等法院臺中分院刑事判決　　95年度上重更(四)字第15號
上　訴　人
即　被　告　乙○○
　　　　　　　　　　　樓
　　　　　　　　　　（
選任辯護人　張淑琪律師
上　訴　人
即　被　告　甲○○
　　　　　　　　　　　號2樓
選任辯護人　謝文田律師
上列上訴人因違反毒品危害防制條例案件，不服臺灣臺中地方法
院91年度重訴字第640號中華民國91年12月9日第一審判決（起訴
案號：臺灣臺中地方法院檢察署91年度偵字第1430號），提起上
訴，判決後，由最高法院第四次發回更審，本院判決如下：
    主  文
原判決關於乙○○、甲○○部分撤銷。
乙○○共同販賣第一級毒品，處無期徒刑，褫奪公權終身。扣案
之第一級毒品海洛因磚貳塊、海洛因粉末陸包（合計淨重柒參壹
點陸玖公克）、第二級毒品甲基安非他命陸包（合計淨重肆捌柒
肆點參貳公克），均沒收銷燬之；扣案之包裝海洛因磚貳塊之外
包裝貳個、包裝海洛因粉末之外包裝陸個、包裝甲基安非他命之
外包裝陸個、0000000000號、00000000000號行動電話各壹支（
均不含門號SIM卡）、電子磅秤壹台、分裝夾鏈袋壹大袋，均沒
收。
甲○○共同販賣第一級毒品，累犯，處有期徒刑拾伍年，褫奪公
權捌年。扣案之第一級毒品海洛因磚貳塊、海洛因粉末陸包（合
計淨重柒參壹點陸玖公克）、第二級毒品甲基安非他命陸包（合
計淨重肆捌柒肆點參貳公克），均沒收銷燬之；扣案之包裝海洛
因磚貳塊之外包裝貳個、包裝海洛因粉末之外包裝陸個、包裝甲
基安非他命之外包裝陸個、0000000000號、00000000000號行動
電話各壹支（均不含門號SIM卡）、電子磅秤壹台、分裝夾鏈袋
壹大袋，均沒收。
    事  實
一、甲○○（綽號「阿發」）曾於民國（下同）82年間因肅清煙
    毒條例案件，經臺灣臺北地方法院判處有期徒刑三年四月，
    並經台灣高等法院駁回上訴確定，執行後於84年7月5日假釋
    出監，至86年6月5日假釋期滿未經撤銷假釋，視為執行完畢
    。乙○○、甲○○均明知海洛因、甲基安非他命分別係毒品
    危害防制條例所管制之第一級毒品、第二級毒品，且係行政
    院依懲治走私條例所公告之「管制物品項目及其數額」甲項
    管制進出口物品第4款所規定之毒品危害防制條例所列毒品
    ，不得非法持有、販賣、運輸或輸入。其二人因見走私毒品
    進口販賣有利可圖，乃基於共同販賣以營利之犯意，於民國
    90年不詳日期至91年1月6日之間，由乙○○負責自中國大陸
    地區，以不詳價格，向不詳姓名之人販入第一級毒品海洛因
    磚2塊（連同已被甲○○刮成粉末之海洛因，合計淨重731.6
    9公克）、第二級毒品甲基安非他命6包（合計淨重4874.32
    公克）後，以不詳管道，自大陸地區走私進入臺灣地區，再
    交予甲○○販售牟利。乙○○、甲○○談妥由甲○○將上開
    毒品販出後，僅須交付乙○○新台幣（下同）300萬元即可
    。乙○○以其所有之0000000000號行動電話，撥打甲○○所
    有之00000000 00號行動電話，二人相約於91年1月6日下午
    10時許，在台北市○○○路靠近朱崙街口之怡和餐廳會面。
    甲○○並偕同不知情之己○○前往，乙○○於怡和餐廳內向
    甲○○表示已有毒品，並約好翌日即91年1月7日上午9時許
    ，在台北市○○○路、遼寧街口之中興大學（現已改為台北
    大學）門口附近交付。91年1月7日上午，甲○○委請不知情
    之己○○駕駛車號T8-8589號自用小客車，搭載其前往上開
    約定地點，於91年1月7日上午9時14分12秒，以其所有之000
    0000000號行動電話，撥打乙○○之0000000000號行動電話
    ，表示已抵達約定處所。乙○○即攜帶以紙袋包覆之海洛因
    磚2塊及安非他命6包至該處交給甲○○，雙方約定待甲○○
    販出後，再交付乙○○300萬元。
二、甲○○取得前開毒品後，即搭乘己○○駕駛之上開自用小客
    車，返回桃園縣桃園市○○路160號5樓己○○住處，並在上
    址打開紙袋加以檢視，己○○因而知悉紙袋內之物為海洛因
    及安非他命。91年1月7日下午，甲○○外出購買分裝夾鏈袋
    一大袋備用，並連同其所有之電子磅秤及前述毒品，向己○○表示欲寄放在伊住處內，己○○（業經判處罪刑確定在案
    ）明知甲○○寄放之物品係海洛因及安非他命，均屬政府明
    令公告之禁藥，仍基於寄藏之意思予以允諾，將前開海洛因
    及安非他命藏放於桃園縣桃園市○○路160號5樓己○○之住
    處內。其間甲○○曾多次前往己○○之住處，並自2塊海洛
    因磚上刮取部分海洛因，以葡萄糖粉末混合後加以分裝成6
    包。嗣因法務部調查局中部地區機動工作組（下稱中機組）
    自90年4月間起佈線追查，迄91年1月7日探悉乙○○已將毒
    品交給甲○○，向臺灣臺中地方法院聲請核發搜索票，於91
    年1月9日15時30分許，在桃園縣桃園市○○路160號5樓己○○住處查獲，並扣得該海洛因磚2塊、海洛因粉末6包（合計
    淨重731.69公克；包裝重13.98公克）、安非他命6包（合計
    淨重4874.32公克；包裝重128.85公克），及甲○○所有預
    備供出售海洛因及安非他命所用之電子磅秤一台、分裝夾鏈
    袋一大袋，以及甲○○所有供聯絡販入毒品使用之00000000
    00號行動電話一支。又依甲○○供述毒品來源，因而於91年
    1月7日下午9時許，至台北市○○街101巷16號4樓乙○○住
    處查獲乙○○，並扣得乙○○所有供聯絡販賣毒品使用之00
    00000000號行動電話一支。
三、案經法務部調查局中部地區機動工作組報請臺灣臺中地方法
    院檢察署檢察官偵查起訴。
    理  由
一、證據能力方面：
  (一)按民國92年1月14日修正通過之刑事訴訟法施行前，已繫屬
    於各級法院之案件，其以後之訴訟程序，應依修正刑事訴訟
    法終結之。但修正刑事訴訟法施行前已依法定程序進行之訴
    訟程序，其效力不受影響，刑事訴訟法施行法第7條之3定有
    明文。又按交互詰問程序，乃事實審法院就當事人、代理人
    、辯護人或輔佐人，聲請傳喚之人證，或法院依職權傳喚之
    人證，於調查證據程序中，藉由當事人間對人證各為交相詢
    問之對立辯證，以辯明供述證據真偽，而達發現實體真實。
    茍當事人未聲請法院傳喚人證，法院復因待證事實已臻明瞭
    ，而未依職權再行傳喚業經前審或第一審合法調查之人證，
    即不生未踐行交互詰問程序之違法。再按被告以外之人於審
    判外向法官所為之陳述，得為證據；刑事訴訟法第159條之1
    第1項定有明文，先予敘明。
  (二)按被告以外之人於偵查中向檢察官所為之陳述，除顯有不可
    信之情況者外，得為證據；又按被告以外之人於檢察事務官
    、司法警察官或司法警察調查中所為之陳述，與審判中不符
    時，其先前之陳述具有較可信之特別情況，且為證明犯罪事
    實存否所必要者，得為證據，刑事訴訟法第159條之1第2項
    、第159條之2分別定有明文。又被告以外之人於審判外之陳
    述，雖不符合同法第159條之1至第159條之4之規定，但經當
    事人於審判程序同意作為證據，法院審酌該言詞陳述或書面
    陳述作成時之情況，認為適當者，亦得為證據。當事人、代
    理人或辯護人於法院調查證據時，知有第159條第1項不得為
    證據之情形，而未於言詞辯論終結前聲明異議者，視為有前
    項之同意，刑事訴訟法第159條之5亦有規定。該立法意旨在
    於傳聞證據未經當事人之反對詰問予以核實，原則上先予排
    除。惟若當事人已放棄反對詰問權，於審判程序中表明同意
    該等傳聞證據可作為證據；或於言詞辯論終結前未聲明異議
    ，基於尊重當事人對傳聞證據之處分權，及證據資料愈豐富
    ，愈有助於真實發見之理念，且強化言詞辯論主義，使訴訟
    程序得以順暢進行，上開傳聞證據亦均具有證據能力。查：
    本判決下列所引用之被告甲○○以外之人於審判外之陳述，
    雖屬傳聞證據，然各該證人或於警訊、偵查、原審及本院歷
    審審理時分別到庭陳述，且因各該證人於警詢、偵查中之陳
    述均出於自由意思為之，且陳述之時點較接近於事實發生之
    時點，陳述之內容係其等親自見聞之事，亦無不法取供之情
    形，本院審酌上開證據資料製作時之情況，並無顯有不可信
    及違法不當之瑕疵，認為以之作為證據應屬適當，況被告甲○○及其辯護人雖知上開證據資料為傳聞證據，但於本院準
    備程序及審判期日中均不予爭執，且迄至言詞辯論終結前亦
    未再聲明異議，本院審酌上開證據資料製作時之情況，並無
    顯有不可信及違法不當之瑕疵，亦認為以之作為證據應屬適
    當，故揆諸前開規定，前揭證據資料均應例外認定有證據能
    力。至被告甲○○之辯護人於95年4月4日本院準備程序中，
    雖稱：被告甲○○在調查站的自白是屬於審判外的陳述，且
    與事實不符，不具證據能力云云。惟查就被告甲○○而言，
    其在審判外之自白，並無非出於自由意思、或違法取供等情
    形，即無主張其本身在審判外之陳述，無證據能力之餘地。
  (三)刑事訴訟法於92年2月6日公布增訂第287條之2規定「法院就
    被告本人之案件調查共同被告時，該共同被告準用有關人證
    之規定」，並於同年9月1日施行，本院就被告甲部分調查共
    同被告乙，及就被告乙部分調查共同被告甲時，固均應依前
    開規定準用證人之規定；本件同案被告己○○，已於原審、
    本院上訴審到庭作證，其於本院審理中，經傳拘不到，本院
    認為其在前之陳述，已予被告等辨明之機會，且為證明被告
    犯罪所必要，均認為有證據能力；又被告甲○○業於本院更
    一審、更三審，先後以證人身分進行交互詰問，則其在刑事
    訴訟法修正前之審判外陳述，亦得引為本件之證據，合先敘
    明。
二、訊據上訴人即被告（下稱被告）乙○○、甲○○均矢口否認
    有販賣第一級毒品海洛因之犯行，被告乙○○先後辯稱：91
    年1月6日晚上10點和甲○○、己○○在怡和餐廳見面，因他
    二人共同積欠我債務，所以我叫他們二人一起來，是談債務
    的問題，不是談販賣毒品的事情，當時他二人表示現在很困
    難，要我寬限幾天，我告訴他二人說第二天就要給我一個交
    代，然後就走了，1月7日上午，我有去台北市○○○路、遼
    寧街口，但是並沒有交付毒品給甲○○，當天是甲○○打電
    話給我，因我當時在睡覺，且該路口不能停車，而我需要盥
    洗，所以叫甲○○多繞兩圈，我下去時，己○○在車上，甲○○在那裡等，我問甲○○錢帶來了沒，他說沒有，我說那
    就不用再談了，然後我就回家了。實際上我並沒有給甲○○
    這些東西，我也沒有從別人或是大陸那裡買進、走私海洛因
    磚等東西云云。被告甲○○先後辯稱：我沒有向乙○○購買
    毒品海洛因及安非他命，91年1月6日、1月7日，我和乙○○
    在怡和餐廳、台北市○○○路、遼寧街口見面，均是為了談
    債務之問題，我和乙○○91年1月7日早上我們會帳之後，（
    我欠乙○○錢，總共一百多萬元（拿票調現），當天是要會
    帳，沒有辦法馬上給他，乙○○就叫我去籌錢，和他保持聯
    絡，我和乙○○分手後，因毒癮犯了，就打電話給「阿南」
    ，問他是否有海洛因，「阿南」要我在那裡等，約10分鐘的
    時間「阿南」過來，拿了一小包的海洛因（一根香煙的份量
    ）讓我吸用，還拿了一大包的東西（紙袋裝）說要寄放在我
    那裡，我打開來看是海洛因與安非他命，我也怕我老婆知道
    在吸毒，我才不敢放在家裡，所以我才寄放在己○○那裡，
    被查獲之毒品是「阿南」所交付寄放之物，並非乙○○交給
    我的，我因欠乙○○錢，他叫很多人到我住處說的很難聽，
    我母親會害怕，要我與乙○○好好處理，因此我才會說那些
    毒品是乙○○所寄放的云云。惟查：
  (一)被告甲○○先後為如下之供述：
  1.被告甲○○於91年1月9日中機組訊問時供稱：「91年1月9日
    在己○○位於桃園市○○路160號5樓之住處，查獲之毒品安
    非他命（毛重約5公斤）及海洛因（毛重約700公克）確為我
    本人所有，並放置於前述桃園市○○路160號5樓。該等毒品
    均是我以現金向綽號『同學』之男子所購買，其中安非他命
    是以每公斤35萬元，計175萬元，海洛因是以每塊（約350公
    克）63萬元，計126萬元，總計301萬元。綽號『同學』之男
    子係於91年1月6日晚上以電話向我表示我要購買之毒品已經
    有，要我準備好現金，並約我於次（7）日上午9時許在台北
    市○○○路、遼寧街口附近會面一手交錢一手交貨。我依約
    於1月7日上午9時許至前述路口（中興大學對面）後，打電
    話給『同學』，不久『同學』即自遼寧街步行前來與我會面
    ，『同學』手中提著一袋東西，我知道那袋東西即是要與我
    交易的毒品，所以我即將手中的現金拿過去與『同學』交換
    ，我於取得『同學』交給我的毒品後，即將之帶回桃園市○○路160號5樓，隨即拆開檢視確定為我要購買的毒品無誤後
    ，即放置在前述處所。我約於去（90）年1月起曾多次向『
    同學』購買海洛因，每次購買2塊（約700公克）。（提示乙○○口卡相片影本）相片上之男子確為綽號『同學』之本人
    無誤。‥‥乙○○常與我約在復興北路及朱崙街附近怡合餐
    廳〔按應為怡和餐廳，以下均改為怡和餐廳〕碰面，連繫之
    電話為0000-000000。」等語（見偵查卷第9、10頁）。
  2.被告甲○○於91年1月9日在中機組訊問時供稱：「（問：你
    所持有之前述毒品及物品作何用途？）前述毒品除作為我自
    己施用外，餘則打算販售予他人，磅秤係作〔誤載為無〕為
    秤毒品重量之用，而夾鏈袋係作為分裝毒品時之用。（問：
    前述查過之毒品海洛因及安非他命來源為何？）前述毒品海
    洛因及安非他命係我於91年1月7日以總價301萬元向乙○○
    （我稱其為『同學』、『董仔』或『老大』）所購買，購買
    之價格，其中海洛因係以每塊現金63萬元，2塊計126萬元購
    得，而安非他命係以每公斤35萬元，5公斤計175萬元購得，
    合計301萬元（實際上僅付給乙○○300萬元）購得前述毒品
    。‥‥（問：你以301萬元向乙○○購得前述毒品之交易過
    程為何？）我約於91年1月4日時向乙○○表示要購買2塊海
    洛因及5公斤安非他命，並與乙○○談妥交易價格為301萬元
    ，約1月6日晚上10時左右，乙○○主動打電話約我至臺北市
    ○○○路，接近朱崙街口之怡和餐廳會面，我於是請朋友己○○載我一起前去赴約，我與己○○到了怡和餐廳後，乙○○向我表示我要購買的毒品已有了，要我準備好現金，並約
    好次（7）日上午9時許在民生東路、遼寧街口，即中興大學
    門口附近會面，一手交錢一手交貨。1月7日9時許我請己○○開其T8-8589賓士車載我到達約定之會面地點後即打電話
    給乙○○表示我到了，不久乙○○本人即自遼寧街步行前來
    與我會面，我看到乙○○手中提著一袋東西，我知道那袋東
    西即是要與我交易的毒品。所以我即將手中的現金拿過去與
    乙○○交換，彼此並沒有任何交談。我自乙○○取得毒品後
    即與己○○開車回桃園市○○路160號5樓，隨即拆開清點確
    定為我要購買的海洛因及安非他命無誤後，即放置在前述地
    址。‥‥（問：你向乙○○購買海洛因2塊及安非他命5公斤
    ，你如何聯繫？）我曾於1月4日以己○○0000-000000行動
    電話與乙○○聯繫，1月5、6、7日我均是以我0000-000000
    行動電話與乙○○聯繫，當時乙○○使用之電話為0000-000
    000。通常我們係先以行動電話聯繫後再約地點會面談毒品
    交易事宜。」等語（見偵查卷第14至16頁）。
  3.被告甲○○於91年1月10日檢察官偵查中供稱：「（問：〔
    提示扣押物品目錄表〕查扣的安非他命、海洛因、磅秤、分
    裝袋、行動電話四支是否你的？）有兩支行動電話是我的，
    另外兩支是己○○的，其他安非他命、海洛因等是我的。（
    問：查扣地點桃園市○○路160號5樓是你居住的？）不是。
    那是己○○住的。（問：你為何攜帶毒品到己○○住處？）
    我怕我太太知道我在施用毒品，所以在91年1月17日上午10
    點多把毒品拿去己○○處寄放，毒品是用手提袋裝的，己○○知道裡面放的是毒品，我有跟他講也有給他看過。（問：
    91年1月9日你又去己○○住處做什麼？）我去那邊順便要帶
    一些毒品回去施用。（問：磅秤、分裝袋如何取得？）我自
    己買的，在台北買的，磅秤是跟朋友買的，一個3千多元，
    那是90年2月左右就買的，分裝袋是在一般賣塑膠袋的商店
    買的，是90年1月8日買的，用88元買的。（問：查扣的安非
    他命及海洛因如何取得？）向乙○○買的，他的綽號叫『同
    學』。是今年1月7日上午9點多在台北市○○○路與遼寧街
    口用300萬元買的，本來說好價格是要301萬元，但實際給付
    時我是付300萬元。（問：付給乙○○300萬元是現金？）我
    在中機組講錯了，我拿到毒品當天沒有給乙○○現金，錢是
    欠著的，講好要等到我把毒品賣掉才付他錢。（問：你沒有
    付現金他為何會把毒品給你？）我與乙○○以前是鄰居，很
    要好，所以他才信任我可以先把毒品給我，我剛剛所講實際
    給付300萬元是指最後談好要給付的金額，中機組問我話時
    我誤會他的意思，才說已經給300萬。（問：乙○○的毒品
    如何取得？）我不知道。我問他他也不會講。（問：你打算
    如何賣掉這些毒品？）找下線來分銷，因為還沒找到下線所
    以價格數量都還沒有決定。（問：你如何知道乙○○有毒品
    ？）是乙○○在91年1月4日打電話給我，說他自己有這些毒
    品，問我要不要，我說我必須要找下線才能銷得出去，他就
    叫我趕快去聯絡人看願不願意當下線，我都還沒有聯絡到。
    （問：他為何不等你聯絡到人才把毒品給你？）他的意思是
    與我談好這批毒品以300萬元賣給我，我自己再去找下線賣
    ，賣掉得款後再付給他300萬。（問：你在中機組說是你主
    動向乙○○要買兩塊海洛因及安非他命，有何意見？）是。
    當天是乙○○打電話給我，我們就約好見面地點面談，他問
    我要不要海洛因及安非他命，我說要，然後才談數量與價格
    ，1月6日我們有再電話聯絡，到復興北路一家怡和餐廳碰面
    ，當天我是請己○○開車帶我去，在餐廳就最後的數量、價
    錢及交貨時間地點做確認，1月7日當天也是己○○開車帶我
    去接貨，接貨時我身上只有幾萬塊，所以只有先拿到毒品再
    說，錢以後再付。」等語（見偵查卷第70至73頁）。
  4.被告甲○○於91年5月7日在原審供稱：「（問：對檢察官起
    訴事實有何意見？〔告以要旨〕）實在。91年1月7日有和乙○○碰面，地點是在民生東路和遼寧街口，那天碰面乙○○
    拿了一包東西給我，用一個很大的禮盒包著，那個禮盒裡面
    裝著扣案的安非他命、海洛因，磅秤是我在90年的時候朋友
    賣給我的，不是他交給我的。扣案的分裝袋及磅秤是我的。
    （問：何時約定要交付毒品？）91年1月6日晚上9、10點左
    右，在怡和餐廳見面。（問：是否1月6日才談到要交易毒品
    ？）之前就有談過了。是在91年1月4日開始談的，我們那天
    在復興北路附近的公園談的，我們談了說這幾天會有東西即
    毒品會給我，問我要不要。毒品是海洛因及安非他命。（問
    ：和乙○○是他買了拿來賣給你或是你們合賣的關係？）他
    把毒品寄放在我這裡，由我找人來買。（問：約定賺到的錢
    怎麼分？）全部賣出去的話，我就交給他300萬元。我向他
    拿的時候還不用給他錢。等我找到買主，賣掉之後我交給他
    300萬元。他叫我用300萬元將這些毒品賣出去，賣的錢全部
    要交給他，我自己沒有獲利。（問：既然沒有獲利，為何要
    幫他做這些事？）他是先將毒品寄放在我這邊，寄放之後叫
    我幫他找買主，但是我沒有管道可以銷售出去，他說寄放幾
    天，如果沒有賣出去就將毒品還給他。（問：既然如此，為
    何1月6日、1月7日又相約交付毒品？）他叫我找找看有沒有
    人要買。‥‥（問：1月6日、1月7日碰面時，乙○○有無跟
    你們催討你們欠他的錢？）沒有。（洪辯護人問：請問甲○○，到底有無交付300萬元給乙○○？）沒有。（問：以前
    作筆錄的時候是否曾經說過一手交錢一手交貨？）我在調查
    局的時候是說他交給我的是價值300萬元毒品，但是調查局
    口供寫說我給他300萬元。」等語（見原審卷第53至57頁）
    。
  5.被告甲○○於91年10月1日在原審供稱：「（問：1月7日和
    乙○○碰面的時候有無拿300萬給乙○○？）沒有，是作筆
    錄的偵查員誤會我的意思，如果有賣出去的話，就給乙○○
    300萬元，如果沒有賣出去過幾天就把毒品還給他。他請我
    幫他找下線，我沒有下線，沒有利潤，因為我有欠他錢，純
    粹幫忙。」等語（見原審卷第152頁）。
  6.被告甲○○於91年10月22日在原審供稱：「（問：對於丁○○所言有何意見？）他誤會我的意思了，我當時是說我如果
    有賣出去的話，要交給他300萬元，詢問我的時候，如果有
    下游會交給他300萬元，但是我沒有下游。」等語（見原審
    卷第173頁）。
  7.被告甲○○於91年11月18日在原審供稱：「（問：對檢察官
    起訴事實有何意見？〔告以要旨〕）實在。但我們沒有共同
    販賣毒品，是乙○○來拜託我，因為我欠他錢和情，他叫我
    幫他找下游，我說我沒有下游，他說先放在我那裡幾天，如
    果我找不到下游，再還給他。（問：總共拿了多少毒品？）
    1袋，5公斤的安非他命，2塊的海洛因。（問：可以賣多少
    錢？）打算以300萬的價錢賣出去。（問：有無給乙○○錢
    ？）沒有。如果有賣出去的話，才把錢交給乙○○，當時我
    是誤會調查員的意思，沒有講清楚。（問：對於調查員丁○○在本院91年10月22日所言有何意見？〔提示並告以要旨〕
    ）訊問的時間很長，而且有多位調查員在場，問到後來就不
    清楚。（問：後來將毒品放在己○○那裡，目的為何？）我
    是寄放在那裡，他是回到他桃園寶慶路的住處的時候才知道
    的。（問：1月7日到1月9日被查獲有無去找下手？）沒有下
    游。（問：綽號為阿發？）是，我們都叫乙○○董仔。（問
    ：安非他命夾鏈袋何處買的？）當天在菜市場。（問：為何
    下午2時多才回到桃園？）當天上午10時多就回到桃園了。
    （問：磅秤何時買的？）是朋友寄放的，時間經過很久已經
    一年多了，忘記姓名了。‥‥（問：既然沒有下游，為何要
    買分裝袋？）要拿一部分來供自己吸用。」等語（見原審卷
    第196頁至200頁）。
  8.被告甲○○於91年11月25日在原審供稱：「（問：磅秤如何
    來的？）朋友的，但是不知道名字。（問：帶磅秤去己○○
    家中，目的為何？〔提示〕）帶一點毒品回去因為擔心太太
    知道，所以才會攜帶磅秤過去。（問：夾鏈袋是否當天下午
    去買的？〔提示〕）是。我是要買小的，但是一包就是這麼
    大包。（問：10時多就回到桃園了，為何下午3時才打電話
    給乙○○說你回到公司了？）我回到桃園並沒有直接和乙○○聯絡，是下午想到才和他聯絡。（問：對於中機組的監聽
    偵查報告有何意見？）不是事實，沒有要走私毒品進來販賣
    的事實。（問：1月7日和乙○○碰面之目的？）就是拿毒品
    給我。‥‥（問：4支行動電話做何用途？）〔提示〕」2支
    是我的，平常聯絡用的，也和乙○○聯絡用的。0000000000
    的。另外1支忘記了。」等語（見原審卷第218至220頁）。
  9.被告甲○○於92年1月27日在本院上訴審供稱：「（問：你
    吸食的海洛因如何來的？）乙○○寄我的海洛因和安非他命
    裡面，我從中拿一些海洛因出來吸食。（問：他為什麼寄放
    在你那邊？）他要我替他問看看有沒有地方銷售，我說沒有
    地方我可以幫他找人買，乙○○就說要把東西寄放在我那裡
    。（問：既然沒有辦法幫他賣為什麼乙○○還要寄放海洛因
    在你那裏這樣不是不合理嗎？）當時就是這樣。（問：他寄
    放的時後如何包裝？）用一個大禮盒，安非他命和海洛因是
    放在一起（是如何放在一起）乙○○用一個盒子（你打開禮
    盒看到什麼情形）打開我看到裡面有4包大的，20幾包小的
    （內容一不一樣）4包我看起來一樣，應該都是安非他命，
    其他的小包也都是安非他命。禮盒裡面還有『兩塊』海洛因
    。（問：照你看那個海洛因你如何把它用來吸？）拿一點磨
    成粉放在香煙裡面吸食。（問：查到以前你用了幾次？）十
    次以上。（問：你說乙○○寄放的，是案發前幾天寄放的？
    ）案發前兩天在台北市○○○路和遼寧街拿給我的，寄放後
    我拿去己○○桃園寶慶路的住處，我是因為怕我太太知道所
    以才拿去己○○那裡。‥‥（問：你既然說是乙○○寄放在
    你那邊為什麼不還他？）我有說隔兩天要還他，結果就剛好
    被抓到了，我確實有要還乙○○（有沒有和乙○○連絡說要
    還他）還沒有和乙○○連絡，我只有想而已還沒有和他聯絡
    上。（問：夾鏈袋是什麼人的？）我的，是我在桃園買的。
    （大約在哪裡買的）是桃元的中正路一帶。我本來是要買小
    的要刮回去吃好帶，結果沒有小的才買扣案的。‥‥（楊律
    師問：請問甲○○把東西交給己○○打開來看的時候甲○○
    有沒有告訴己○○裡面是什麼東西？）我是把東西拿到房間
    裡面才把東西打開，因為我要看看東西對不對。（問：什麼
    東西對不對？）海洛因和安非他命。（問：為什麼對不對那
    事先是有什麼事實在？）我是看乙○○寄放在我這邊的東西
    在不在。（問：乙○○1月7日給你的時候就有告訴你數量？
    ）我只試看東西的內容對不對而已。」等語（見本院上訴卷
    一第75至84頁）。
  10.被告甲○○於92年2月17日在本院上訴審供稱：「（問：你
    拿那些東西要做什麼是替乙○○保管還是分擔販賣的風險？
    ）我告訴他說我沒有下手可以買，他說東西要先寄放在我那
    裡兩、三天。（為什麼？）他說有人買就賣，如果沒有人就
    還他。（你是不是把話講清楚，東西放在你那邊意思是怎樣
    ？）他把東西寄放在我那邊兩、三天，我是說沒有人要向我
    買，也沒有人會向我買。（為什麼他說如果有人買就賣？價
    格什麼人決定？）那是他說的，價格也沒有決定。（東西放
    在你那裡為什麼不放在乙○○那裡，你不是說你找不到人買
    ？）他只說寄放在我那邊兩、三天。（他有沒有說東西放在
    你那邊如果這兩三天他找到買家你在把東西拿去哪裡？）沒
    有（價碼如何出來的？）那是在調查局問我大概價值多少？
    我說海洛因和安非他命合起來大概價值300萬元左右。（你
    如何去判斷的？）大約就是這樣，我也是猜的。（如何猜，
    為什麼如此判斷？）我有聽乙○○講過，他說大概約值這麼
    多錢。（是這兩塊乙○○講過，還是有其他類似東西磚價值
    是這樣？你再說一次看看？）是被查獲的東西值大概300萬
    左右，是被查獲的前一、兩天前左右乙○○告訴我的，那時
    候己○○並不在場。」等語（見本院上訴卷一第110、111頁
    ）。
  11.被告甲○○於92年7月22日在本院上訴審供稱：「（問：91
    年1月4日你約乙○○到怡和餐廳是不是你要向他購買毒品或
    是約定要買毒品，4、5、6、7日左右你和他在怡和餐廳見面
    到底要做什麼事情？）有和乙○○見面沒有錯，那是乙○○
    要向我要錢。（問：為什麼以前說是要買毒品？）因為以前
    乙○○把我恐嚇，我報老鼠冤才這樣。（問：1月7日你們見
    面做什麼？）1月6日乙○○要我還錢，所以7日我才去乙○○家要他再給我寬限幾天。（問：以前為什麼說乙○○有在
    中興大學拿毒品給你？）那是要報冤隙的。‥‥（問：有沒
    有向乙○○買過毒品？）沒有。‥‥（問：91年1月9日那天
    下午在己○○家裡被查扣的毒品是不是你寄放的？）是的，
    一個叫做『阿南』的寄放在我那裡的，我不知道阿南的真實
    姓名，我因為沒有地方放才會寄放己○○那邊，（為什麼不
    拒絕寄放？）因為他只說寄放幾天而已，我想說朋友就幫他
    。（問：可不可以找出『阿南』？）確實有這個人。（問：
    你前後說法為什麼不同？）今天所言才實在。‥‥（問：這
    些毒品是不是前一天乙○○交給你的？）不是。（問：你和
    乙○○是共同販毒還是乙○○提供毒品你再轉賣？）兩者都
    不是。」等語（見本院上訴卷二第101至105頁）。
  12.被告甲○○於93年2月6日在本院更一審供稱：「我沒有買賣
    行為。我的戶頭沒有那麼多錢可以買毒品。（問：你於中機
    組調查時供稱：『（除與乙○○交易前述毒品外，你是否曾
    與乙○○有其他毒品交易？）有的，我約自去（90）年1月
    間起，曾多次（約4次）向乙○○購買毒品海洛因，每次均
    購買1組（2塊，約700公克）海洛因，價格在110萬元左右』
    等語〔見偵查卷第10頁、第16頁〕是否實在？）這個與事實
    不符，這個不實在。」等語（見本院更(一)卷第102至103頁）
    。
  13.被告甲○○於93年2月13日在本院更一審供稱：「（辯護人
    問：你於92年7月22日在台中高分院向法官表示，在己○○
    家的毒品係你寄放的，是一個叫『阿南』的人交付的，那麼
    請你說明幾個問題：『阿南』的姓名及住址？）阿南名字叫
    『何文政』，只知道住淡水鎮，我去過一、二次，詳細住址
    不清楚。（辯護人問：『阿南』是如何認識的，他周圍的朋
    友你可叫出名字及可提供住址的有什麼人？）是朋友介紹的
    ，姓名我知道，住址我就不清楚了，目前要回去查才知道。
    （辯護人問：『阿南』於何時何地將這些毒品交付可你呢？
    能詳細說明嗎？）時間是91年1月7日，地點是台北市○○○
    路與遼寧街口，何文政交給我毒品，有一級毒品及二級毒品
    ，我是回去才知道的，當時我不知道。（辯護人問：這個毒
    品包裝與後來被查獲，有無不同？形狀如何？）是用一個禮
    盒裝起來，外面是一個提袋。（辯護人問：是何種形式的禮
    盒？）類似水果的禮盒，沒有透明的那種。‥‥（辯護人問
    ：阿南交毒品給你，作用是如何？）他說是寄放幾天而已。
    （辯護人問：你在中機組、檢察官、原審時，為何都說是乙○○交給你？）因為乙○○跟我要債很過份，且到我家裡『
    放聲』，所以我才說那樣的。（辯護人問：依卷內的電話通
    聯記錄，1月7日你與乙○○有電話連絡，阿南是何時出現的
    ？）我與乙○○會帳後，我才打電話給阿南，並且會面的。
    （辯護人問：己○○說你下車回來只有半個小時，怎麼會那
    麼快？）因為當時我毒癮發作，我打電話給他說我人不舒服
    ，阿南就說他要過來，十幾分鐘後，他就到了。」等語（見
    本院更(一)卷第110至112頁）。
  14.被告甲○○於93年2月20日在本院更一審供稱：「〔當庭播
    放勘驗證人丁○○所陳現場搜索錄影帶〕‥‥（問：對觀看
    的錄影帶，有何意見？）房間不是我住的房間，那是己○○
    所住的房間。‥‥（問：這個剛剛勘驗錄影帶裡面你沒有說
    是何人寄放的？）我沒有想賣的意思。‥‥（問：該處所〔
    指寶慶路160號5樓〕是否你常去住那邊？）我沒有住那邊，
    那是己○○的房間，那些東西是我借用他的房間寄放的。‥
    ‥海洛因跟安非他命我全部放在衣櫥裡面，身上香煙盒裡的
    毒品，我是要帶回去家裡施用的。」等語（見本院更(一)卷第
    161至163、165頁）。
  15.被告甲○○於93年3月23日在本院更一審供稱：「（問：上
    訴要旨？）我沒有販賣毒品。（問：你既然沒有販賣，你以
    前在筆錄上為何說有販賣？〔朗讀被告甲○○筆錄，並告以
    要旨〕）那講的不是事實，因為當時我與乙○○有債務恩怨
    ，我確實沒有販毒。‥‥（問：分裝袋是何時買的？）當月
    7日買的，我是要買小號的分裝袋，我是要帶回自己吸用的
    。‥‥（問：對你們自己在本案中所講的話及你們被告相互
    間所講的話，有無意見？〔提示，被告筆錄，並告以要旨〕
    ）我與己○○確實有欠乙○○錢，且他向我們討債討的讓我
    很難看，去我家裡大小聲，我才會這樣講。‥‥〔事實訊問
    〕我沒有買毒品，也沒有賣毒品，扣案的毒品是別人寄放的
    ，是一個叫『阿南』的人寄放的。‥‥（問：你為何一開始
    說毒品是乙○○賣給你的，後來為何還跑出一個『阿南』？
    ）因為我被乙○○逼債務逼的很緊，且我與他以前有債務才
    那樣說的。」等語（見本院更(一)卷第230至237頁）。
  16.被告甲○○於93年8月6日在本院更二審供稱：「（問：上訴
    要旨？）我只知道是一個朋友綽號叫『阿南』，名字叫做何
    文正的人把東西寄放在我那裡的。（問：甲○○（綽號『阿
    發』）你是否基於販入毒品後伺機出售之營利意圖，於91年
    1月4日向綽號『同學』、『董仔』或『老大』之乙○○表示
    ，欲購買第一級毒品海洛因2塊及第二級毒品甲基安非他命
    5公斤，並與乙○○談妥交易價格為海洛因磚每塊新臺幣（
    下同）63萬元，2塊價格合計126萬元，甲基安非他命每公斤
    35萬元，5公斤之價格合計175萬元（總計上開第一、二級毒
    品海洛因、甲基安非他命交易價格為301萬元，二人約定交
    付300萬元即可）？）沒有，當時是因為我欠乙○○錢，他
    叫很多人到我家裡去說的很難聽，我母親會害怕，所以他要
    我與乙○○好好處理，因此我才會說那些毒品是乙○○寄我
    的。1月6日晚上見面是為了談債務的問題。（問：是否於同
    年1月7日上午，甲○○委請不知情之己○○駕駛車號T8-858
    9號自用小客車，搭載其前往上開約定地點，於同日上午9時
    14分12秒、以其使用之0000000000號行動電話，撥打乙○○
    之0000000000號行動電話，表示已依約抵達約定處所，乙○○即攜帶以紙袋包覆之第一級毒品海洛因磚2塊、海洛因粉
    末6包（合計淨重731.69公克，包裝重13.98公克）及第二級
    毒品甲基安非他命6包（合計淨重4874.32公克，包裝重128.
    85公克），步行至該處交給甲○○，雙方約定待甲○○出售
    後，再將300萬元款項交付乙○○？）不是，那天我和乙○○有見面，己○○在車上，我和乙○○見面是為了談債務的
    問題。（問：你既然無法籌錢來還，為何不在電話中說清楚
    就好了，還要約見面來談？）因為我覺得我欠乙○○錢那麼
    久，而且乙○○還說他都找不到我，想當面說清楚（問：甲○○取得前開毒品後，即搭乘己○○駕駛之上開自用小客車
    ，返回桃園縣桃園市○○路160號5樓己○○住處，並在上址
    打開紙袋加以檢視，己○○因而知悉紙袋內之物為第一級毒
    品海洛因及第二級毒品甲基安非他命？）何文正寄放在我那
    裡時，我有打開來看是海洛因和安非他命。（問：何文正何
    時寄放在你那裡的？）我和乙○○分手後，我因毒癮犯了，
    就打電話給何文正問他是否有海洛因，他要我在哪裡等，約
    十分鐘的時間何文正過來，拿一小包的海洛因讓我吸用，還
    拿了一大包的東西說要寄放在我那裡，地點就是我和乙○○
    見面的地點。（問：有何方法找到何文正？）我真的不知道
    ，後來我告訴何文正說我出事了之後，我就再也找不到他了
    。我都是打電話給何文正的，他的電話我現在不記得，他家
    在淡水時我去過一、二次，但是後來他們搬到西門町後，我
    就不知道了，何文正當時年約30幾歲，我不知道他是否在販
    賣毒品。‥‥（問：你怎麼知道他叫何文正？）我是聽人家
    說的，但是我沒看過他的身分證或是其他證件，所以他的名
    字叫何文正也是聽人家說的，我只知道他的綽號叫『阿南仔
    』而已，但是我不確知他是否叫做何文正。（問：你和何文
    正何時認識的？）我們是一起買海洛因回來吸食，至於他從
    事何種行業我不知道。（問：何文正在交毒品給你時，你認
    識他多久了？）一年多，但是這中間有段時間沒有聯絡，我
    不知道他在做什麼（問：同日下午，甲○○外出購買分裝夾
    鏈袋一大袋備用，並連同你所有之電子磅秤及前述毒品，向
    己○○表示欲寄放在伊住處內？）我是要買小的夾鏈袋，因
    為何文正給我那小包可以吸食好幾次，我想要分裝何文正交
    給我的那包海洛因（問：那包海洛因可以吸食幾次？）那包
    可以吸食二、三十次，那包的價值約一萬多元，我不知道何
    文正為何要給我那一包海洛因毒品不是乙○○交給我的。」
    等語（見本院更(二)卷一第69至77頁）。
  17.被告甲○○於93年10月22日在本院更二審供稱：「（問：何
    文正的年籍、居所資料是否有查到？）有的，但是那個人的
    真實姓名是江其興（庭呈資料一份附卷P135）（問：為何以
    前稱他為何文正？）我是聽朋友『阿忠』說的，阿忠他的姓
    名住居所我不知道，年約40歲，現在還活著。（問：你庭呈
    這份資料是如何找到的？）我是透過一個『阿明』的朋友說
    的，阿明姓名住居所我不知道，年約40幾歲，現在還活著（
    問：阿忠、阿明從事何業？）我所知道他們二人是沒有職業
    。」等語（見本院更(二)卷一第131、132頁）。
  18.被告甲○○於94年10月20日在本院更三審供稱：「（辯護人
    問：91年1月9日本案被查扣到的毒品來源是向何人取得？）
    是向我一個朋友叫『阿南』的人。（辯護人問：綽號『阿南
    』的人是否被告乙○○？）不是（辯護人問：91年1月9日下
    午3時半，中機組在桃園市己○○住處查獲毒品時，當時你
    是否在場？）在場。（辯護人問：當場中機組的人員有無問
    你毒品是向誰取得？）是拿乙○○的口卡片給我指認（辯護
    人問：是你先跟中幾組的人毒品是乙○○交給你的他們再拿
    口卡片給你指認，還是你還沒講之前，他們就拿口卡片給你
    指認？）是在供述之前。（辯護人問：請提示94年度偵字第
    1430 號偵查卷第9頁背面，甲○○在1月9日製作的調查筆錄
    ，1月9日第一次調查筆錄，訊問的人問你查扣的毒品來源為
    何？你回答說查扣的毒品是以現金購買，來源是向綽號『同
    學』的人購買，綽號『同學』者是指何人？）綽號『同學』
    之人是指綽號『阿南』。（辯護人問：同樣這份筆錄你有提
    到你在90年1月起曾經多次向同學購買海洛因，每次購買2塊
    約700公克，這句話是否你說的？）都沒有講。（辯護人問
    ：有無這件事？）沒有。（辯護人問：你說綽號『同學』之
    人為「阿南」，為何當天你指認乙○○為綽號『同學』之男
    子？）這是他們拿口卡片給我看，我才指認的，警方問我這
    個人是否認識，之前見面如何如何，警方有先跟我說我有跟
    乙○○見面。（辯護人問：你為何要指認乙○○？）乙○○
    是警方叫我指認的。（檢察官問：你如何稱呼被告乙○○的
    綽號？）我叫他『老大』。（檢察官問：如你上述，你為何
    願意按照警方的指示來指認被告？）我當時跟被告乙○○有
    債務糾紛，鬧的不愉快，他有對我家人揚言，說的很難聽，
    家人害怕的要死，調查局的人拿口卡片給我看，我才指認他
    。（檢察官問：除了你是因為債務糾紛之外，還有無其他原
    因，讓你願意配合指認被告？）警察說這樣子可能會判得比
    較輕。除此之外，沒有其他原因。（檢察官問：你在91年1
    月9日警局共是製作二份筆錄，這些話是製作筆錄的警員或
    是非製作筆錄的警員跟你說的？）還沒有製作筆錄之前說的
    ，當時有很多警員在場，是其中一個說的我只能確定不是打
    字的那個警員，至於是否手寫那份筆錄的警員，因為時間太
    久，無法確認是哪個警員。（審判長問：你在91年1月9日警
    察局是否拿這份乙○○的口卡片給你指認？）這個口卡片是
    否就是你所指認的「同學」就是乙○○，你也有簽名？）那
    不是警察局，是在調查局簽的。（審判長問：後來乙○○被
    逮捕之後，在地院跟你一起共同出庭訊問，訊問時，你還說
    毒品就是乙○○交給你的，對嗎？）那是有這樣說，是在地
    檢的時候。（審判長問：調查站有拿口卡給你指認，後來他
    被抓到以後，檢察官起訴了，在地院你們二人共同到庭應訊
    ，共同應訊時當時你也說91年1月7日你有和乙○○碰面，地
    點是在民生東路和遼寧街口，那天碰面乙○○拿一包東西給
    你，用一個大禮盒包著，禮盒裡面裝有扣案的安非他命、海
    洛因，地院法官那裡，你有跟他見面，你說交安非他命、海
    洛因給你的人是乙○○？）是的。（審判長問：可見你在調
    查站中指認的口卡，跟你見到面了，你所說的同學就是乙○○？）是的。（審判長問：為何到本院上訴審時你改稱是『
    阿南』這個人寄放在你那裡的？）以前是要害乙○○去關。
    」等語（見本院更(三)卷第138至142頁）。
  19.被告甲○○於95年4月4日在本院審理中供稱：「（問：對於
    本案之犯罪事實經過，哪些部分爭執，哪些部分不爭執？〔
    朗讀並告以要旨〕）我和乙○○91年1月7日早上我們會帳之
    後（我欠乙○○錢，總共100多萬元〔拿票調現〕），當天
    是要會帳，沒有辦法馬上給他，乙○○就叫我去籌錢，和他
    保持聯絡，之後我毒癮發作，打電話給『阿南』問他有沒有
    海洛因，『阿郎』叫我等他，就先拿一點點〔一根香煙的份
    量〕讓我吸食，然後他手邊有一個東西〔紙袋裝〕說要放在
    我這裡，我問他是什麼東西，他說是海洛因，我也沒有看過
    這麼多的海洛因，他說先寄放在我這裡，他說他住在賓館不
    方便。我也怕我老婆知道我在吸毒，我才不敢放在家裡，所
    以我才寄放在己○○那裡。（問：對於你自己以前歷次之供
    述有何意見？〔提示筆錄、朗讀並告以要旨〕）第一次上訴
    審辯論庭以後所供述的話才實在，之前的供述都不實在。各
    次的供述都沒有被刑求逼供，都是出於自由意志。因為我和
    乙○○之間有債務的恩怨，乙○○找人我去家裡說了很難聽
    的話，所以我之前才會做不實的供述。‥‥（問：對扣案證
    物〔數目、品名詳本院贓證物清單〕有何意見？〔提示並告
    以要旨〕）沒有意見。（問：對通聯紀錄、法務部調查局通
    訊監察紀錄譯文、和信電訊股份有限公司雙向通聯紀錄、搜
    索扣押筆錄、法務部調查局91年3月6日日調科壹字第091230
    0501號檢驗通知書、91年3月26日調科壹字第1230011386號
    鑑定通知書、94年1月13日調科壹字第09400022540號函及其
    附件、通訊監察書一冊、搜索票等資料有何意見？〔提示並
    告以要旨〕）有些譯文都是誤解了我的意思。鑑定報告部分
    沒有意見。（問：對同案被告己○○之供述有何意見？〔朗
    讀並告以要旨〕）我不知道他為什麼會這麼供述，但我和乙○○確實是有債務的問題。（問：對證人丁○○調查員、李
    勝忠、江其興之證述有何意見？〔朗讀並告以要旨〕）我不
    記得了。」等語（見本院更(四)卷一第89至91頁）。
  20.被告甲○○於96年8月9日在本院審理中供稱：「（問：對法
    務部調查局中部地區機動工作組函有何意見？〔朗讀並告以
    要旨〕）裡面有些人我不認識，王華是陳志偉的姊夫，我認
    識王華，另外三個人我不認識。（問：對本院函查之電話使
    用人及其前科紀錄資料等有何意見？〔朗讀並告以要旨〕）
    陳志偉我認識，其他人我都不認識。」等語（見本院更(四)卷
    一第121頁反面）。
  (二)被告乙○○先後為如下之供述：
  1.被告乙○○於91年1月10日中機組訊問時供稱：「（問：你
    持用之行動電話門號為何？）我持用之行動電話門號為0000
    000000。（問：你於90年12月25日至91年1月7日間有無與甲○○及己○○見面？以何種方式聯絡？）有的，我與甲○○
    在前述期間有過兩次面，約90年12月25日以後至12月31日期
    間與甲○○聯絡見面一次，另一次大約在91年1月3日或4日
    （詳細時間記不清楚），我與甲○○及己○○有再聯絡見面
    ，我們彼此均是透過行動電話聯繫。（問：本組於91年1月9
    日15時30分許，在桃園市○○路160號5樓，會同‥‥等單位
    ，查獲第一級毒品海洛因毛重750公克、第二級毒品安非他
    命5125公克、磅秤、夾鏈袋等物係為甲○○所有，經甲○○
    指認前述毒品係你所販賣，你作何解釋？）前述甲○○所持
    有之毒品並非由我販賣給他，至於他為何指認我，我不清楚
    。（問：你於91年1月6日、1月7日兩天有無與甲○○及己○○見面？）沒有。（問：你於91年1月6日、1月7日兩天有無
    與甲○○及己○○以行動電話聯絡？）有的，我與甲○○及
    己○○於前述二日均有以行動電話互相連絡，但我與甲○○
    連絡較為頻繁，與己○○連絡則較少。（問：你於91年1月6
    日、1月7日與甲○○及己○○以行動電話聯絡之通話內容為
    何？）因近日我經濟較為拮据，甲○○與陳志為先前曾積欠
    我約200多萬元，故我聯繫甲○○與己○○，詢問渠等要如
    何償還債務，但甲○○與己○○僅表示過幾天再談。（問：
    你91年1月6日、1月7日行程為何？）1月6日下午1時起床後
    ，即與‥‥一同約於下午3時前往金山活動中心遊玩，約下
    午7時返回遼寧街住處後即未再出門。1月7日則均在遼寧街
    住處後即未再出門。1月7日我則均在遼寧街住處未外出。（
    問：〔提示甲○○91.1.9.調查筆錄一份〕請你詳視該筆錄
    ，甲○○指稱渠於91年1月4日向你表示要購買2塊海洛因及5
    公斤安非他命，並談妥交易價格為301萬元，你並於91年1月
    6日晚間10時左右主動聯絡甲○○於台北市○○○路，接近
    朱崙街口之『怡和餐廳』會面，當時甲○○與己○○均一同
    赴約，你並向甲○○表示其購買之毒品已有了，要甲○○準
    備好現金準備於1月7日進行交易，你並於1月7日上午9時許
    在民生東路、遼寧街口，即中興大學門口附近與甲○○會面
    ，一手交錢一手交貨將前述數量之毒品交給甲○○，此與前
    述供述不符，你作何解釋？）〔經詳視後作答〕91年1月6日
    、7 日我確實沒有與甲○○及己○○見面，亦沒有與甲○○
    交易毒品，他為何如此指稱我不清楚。〔調查人員再提示己○○之筆錄，被告乙○○亦作相同之答覆。〕」等語（見偵
    查卷第51至56頁）。
  2.被告乙○○於91年1月10日檢察官偵查中供稱：「（問：91
    年1月4日有無打電話約甲○○見面談事情？）有。因為甲○○與己○○在86年間有經營一家麻將及牌九的賭博場，有拿
    他們背書的客票來跟我調過兩百多萬元，後來跳票了一百多
    萬元都沒有還我，我打電話是要跟甲○○催討這些帳。我問
    他們什麼時候還，他們說再隔一陣子，也許是我催債的口氣
    不好，他才故意咬我。」等語（見偵查卷第77頁）。
  3.被告乙○○於91年2月6日中機組訊問時供稱：「經我回想，
    我6日晚9時許有打電話給甲○○，在電話中問他們在哪，他
    們說他們在市內，我叫他們是否能過來一趟，後來他們打電
    話過來說他們在怡和餐廳，他們在那邊等我，叫我過去。我
    過去後，我跟他們說：『過年快到了，你們欠我的債不要不
    當一回事』，他們說他們有在籌錢，我說：『無論如何明天
    一定要給我一個交待』，然後我就很生氣的走了。第二天7
    日上午我還在睡覺時，他們有打電話過來，跟我講說晚點見
    面，我說好。我約在下午1點多起床，他們2點多打電話來，
    說他們已經在我家樓下，我換好衣服後就到樓下找他們，我
    說錢呢？他們說籌不到錢，能不能寬限幾天，過幾天再還。
    我很生氣的說：『你們在耍我！』就走了，之後就沒有再聯
    絡了。（問：你前述所說在他們已經在我家樓下，是指何處
    ？你與他們碰頭之間有無去其他地方？）是指復興北路68巷
    口。我與他們在巷口只談了兩句話並無去其他地方。（問：
    〔提示和信電訊公司門號於91年1月4日至1月7日之通話記錄
    〕該通話記錄記載1月7日9時14分及15時39分甲○○以0000-
    000000門號打電話給你，是否屬實？）〔經詳視後作答〕是
    的。（問：本組依法對你所持用之電話0000000000執行通訊
    監察，於1月7日9時19分〔在台中市警察局現譯機房監錄時
    間〕監錄到甲○○與你通話內容：『王：老大，你剛剛跑去
    哪裡？郭：你在那邊繞兩圈。王：什麼？郭：繞兩圈等我啦
    。王：好。』本通電話內容指你與甲○○在其車子繞兩圈後
    再碰頭之意思與你前述在睡覺並不相符，你如何解釋？）可
    能在睡覺迷迷糊糊的，我沒有什麼印象。（問：本組依法對
    你所持用之電話0000000000執行通訊監察，，於1月7日15時
    45分〔在台中市警察局現譯機房監錄時間〕監錄到甲○○與
    你通話內容：『王：喂，董仔，我回來公司了啦。郭：好，
    好。王：有什麼事再打來公司找我好了。郭：好。』本段通
    話內容有報平安的意味與你前述提及你很生氣說對方在耍你
    之情形及通話內容完全不符，你如何解釋？）我也不知該怎
    麼說，但是我記得2點多有接到甲○○打來的電話。」等語
    （見偵查卷第127至130頁）。
  4.被告乙○○於91年3月6日在原審供稱：「（問：91年1月7日
    有無和甲○○、己○○在台北市碰面？）有。在我家樓下復
    興北路68巷巷口，是為了追以前的債務，因為他們躲了我及
    一些朋友很久，當天碰面只有甲○○、己○○和我三個人。
    因為前幾天就有碰面，在前一天晚上，我也有約他們出來見
    面，他們都一直拖延，因為我做生意經濟不好，我每次說到
    錢的事，他們都會拖，我有跟他們說不要看我好欺負，如果
    不還錢，我什麼事都做的出來，所以第二天他們才會出現在
    我家樓下。（問：你的綽號？）他們都叫我『同學』。（問
    ：為何甲○○會在偵查中指證你賣海洛因及安非他命給他，
    價格301萬元？）我真的不知道為何他會這樣說。（問：為
    何己○○也有看到你把毒品交給甲○○？）我真的沒有作這
    個事情。（問：你的綽號有無叫做『董仔』？）沒有。」等
    語。（見原審卷第16至19頁）。
  5.被告乙○○於91年5月7日在原審中供稱：「（問：91年1月7
    日上午9時是否有在臺北市○○○路與遼寧街口〔中興大學
    對面〕與甲○○及己○○見面？）沒有。我是在那天9點多
    的時候在台北市○○○路68巷，我住家的那個巷子口碰面，
    離我家下去幾步路而已。（問：當天是否有交付扣案的海洛
    因、安非他命及磅秤給甲○○？）都沒有。（問：當天為何
    會在那裡與甲○○碰面？）當天除了甲○○之外，還有和己○○見面，因為前幾天我就一直在催討他們二人在86年間欠
    我的錢，我在前一天有在怡和餐廳和他們二個人見面，問他
    們錢要怎麼還，然後因為前幾次他們都說好，但是沒有下文
    ，已經拖了很久，我叫他們隔天一定要還我。（問：隔天碰
    面是為了何事？）就是錢的問題。（問：1月7日9點碰面時
    說了什麼話？）那天是他們打電話給我，我以為他們有誠意
    要拿錢還給我，結果下去，他們說最近經濟狀況不是很好，
    請求我不要逼他們太緊，但是我很生氣，叫他們不要再用這
    種拖延的方式，然後我就走掉了。」等語（見原審卷第51、
    52頁）。
  6.被告乙○○於91年11月18日在原審供稱：「（問：對檢察官
    起訴事實有何意見？〔告以要旨〕）不實在。我根本沒有販
    賣這些毒品，檢察官起訴我的時候到我家搜索根本沒有這些
    東西，起訴我都是根據臆測，都是依據中機組的資料，而中
    機組的資料都是調查局的臆測。1月7日我確實有跟庭上二位
    被告碰面，因為他們有欠我錢，我在大陸有開一家店，因為
    需要錢，所以我跟他們催款，但是沒有要到錢，要200多萬
    元，當時雖然我說不要以為我好欺負，但是還是讓他們回去
    了，1月7日以後就沒有再聯絡了。」等語（見原審卷第195
    頁）。
  7.被告乙○○於92年1月10日在本院上訴審供稱：「（問：甲○○綽號『阿發』，於91年1月4日向你表示欲購買第一級毒
    品海洛因2塊及第二級毒品安非他命5公斤，並與乙○○談妥
    交易價格為海洛因每塊63萬元，2塊價格合計175萬元總計上
    開第一、二級毒品海洛因、甲基安非他命之交易價格為301
    萬元，二人約定交付300萬元即可？）沒有此事。（問：你
    於94年1月4日至91年1月6日間，基於營利之意圖，在不詳地
    點，以不詳金額，向年籍不詳姓名之人購得第一級毒品海洛
    因磚2塊、海洛因粉末6包合計淨重731.69公克；包裝重13.9
    8公克及第二級毒品甲基安非他命6包合計淨重4874.32公克
    ；包裝重128.85公克？）沒有此事。（問：並以其申請使用
    之0000-000000號行動電話撥打甲○○申請使用之0000-0000
    00號行動電話聯絡，二人相約於91年1月6日晚上10時許，台
    北市○○○路靠近朱崙街口之『怡和餐廳』會面？）有聯絡
    在那裡見面。（問：甲○○帶己○○前往，嗣乙○○於『怡
    和餐廳』內向甲○○表示已有其要購買之毒品，並約好翌日
    及在91年1月7日上午9時許，在台北市○○○路、遼寧街口
    之中興大學門口附近交付之？）我們有約好見面，但我是要
    向甲○○要債務。‥‥〔否認有將毒品交付予甲○○〕我們
    沒有約定在中興大學門口見面。當天我在睡覺甲○○有打電
    話給我。」等語（見本院上訴卷一第34頁至37頁）。
  8.被告乙○○於92年1月27日在本院上訴審供稱：「（問：91
    年1月4日你有沒有和甲○○見面或者談什麼事情？）有見面
    ，在怡和餐廳見面，1月4日、6日都是在怡和餐廳，我和甲○○和己○○3個人都有見面，1月6日談公司在86年有欠我
    一些錢的事情，1月6日談沒結果我就說明天一定要給我一個
    結果，錢我記得是兩百多萬，但是我手頭的票是壹佰多萬元
    。（問：你剛剛說明天一定要給你一個結果的是什麼意思是
    一定要還你錢還是一定要和你見面？）我的意思是1月7日他
    們一定要還我錢，因為他們如果有誠意就會打電話給我。（
    問：那他後來有沒有打電話給你？）有，在1月7日甲○○有
    打電話給我，那時候我在睡覺他說他們到了，因為我住的地
    方沒有地方停車，我要他們去繞兩圈，我梳洗一下。甲○○
    電話裡面只說他們到了。（問：你再說一下1月7日甲○○打
    電話告訴你什麼？）其實我到現在對那通電話還是沒有什麼
    印象，是中機組告訴我的。（問：後來你和甲○○他們兩個
    見面的時候，有沒有把東西拿給他們？）我沒有拿東西給他
    們兩個。見面之後他們兩個都有和我見面，他們車子停在路
    邊，他們兩個都有下車，車子停在旁邊。（談完之後呢）因
    為他們還是在那邊說絕對沒有辦法還我這筆錢，我很生氣就
    撂下一些狠話扭頭就走。」等語（見本院上訴卷一第80、81
    頁）。
  9.被告乙○○於92年2月17日在本院上訴審供稱：「（問：對
    甲○○方才所言有何意見？）我絕對沒有告訴甲○○什麼價
    值300萬元左右的話，而且碰面的時候我們也是三個人碰面
    我沒有和甲○○單獨碰面，我有沒有交東西給他。」等語（
    見本院上訴卷一第111頁）。
  10.被告乙○○於92年7月22日在本院上訴審供稱：「（問：你
    們有沒有用行動電話約定1月6日在怡和餐廳見面？）4日見
    面的時候我就有要甲○○解決債務我有給他期限，之後有他
    用電話聯絡我，但是我不知道他用什麼電話打給我。我們約
    定1月6日晚上10點多在怡和餐廳見面，我就問他說我上次和
    他談的那些錢怎麼處理，那是甲○○以前開賭場的時候拿支
    票向我調錢的，金額是230幾萬元。他們就是說要給他們寬
    限一段時間。（有說多久嗎？）沒有，‥‥明天一定要有一
    個結果‥‥第二天他們就打電話給我‥‥我以為他們要來和
    我解決債務，我就到復興北路巷口，那地方只是我住的地方
    樓下而已。（見面經過如何？）我下樓‥‥他們在人行道，
    我就問說今天要拿多少給我，他們就說確實沒有辦法。‥‥
    （問：1月7日如果甲○○身上沒有錢為什麼不在電話中說明
    就好？）因為6日的時候我就告訴他說明天一定要給我交代
    ，他的想法為什麼這樣我不知道，‥‥。」等語（見本院上
    訴卷二第99、100頁）。
  11.被告乙○○於92年12月19日在本院更一審供稱：「（問：你
    究竟於何時、何地向何人購買本案海洛因及安非他命？其係
    一次販入上訴二種毒品，抑或分次販入？價格各若干？）我
    並沒有買海洛因及安非他命。（問：甲○○於中機組調查時
    供稱：『（除與乙○○交易前述毒品外，你是否曾與乙○○
    有其他毒品交易？）有的，我約自去（90）年1月間起，曾
    多次（約4次）向乙○○購買毒品海洛因，每次均購買1組（
    2塊，約700公克）海洛因，價格在110 萬元左右』等語〔見
    偵查卷第10頁、第16頁〕是否實在？）他說的不實在，根本
    沒有這回事，90年1月我根本還沒有找到他的人。另外基地
    台的通訊紀錄，我請求應該說明我的受話地點在哪裡。且中
    機組的筆錄，我認為有些不是我講的話，也都湊起來說我有
    販毒嫌疑，我才要求要勘驗這些筆錄。」等語（見本院更(一)
    卷第60、61頁）。
  12.被告乙○○於92年12月19日在本院更二審供稱：「我沒有買
    海洛因及安非他命。（問：甲○○於中機組供稱: 『除與乙○○交易前述毒品外，你是否曾與乙○○有其他毒品交易？
    ）有的，我約自去（90）年1月間起，曾多次（約4次）向乙○○購買毒品海洛因，每次均購買一組（2塊，約700公克）
    海洛因，價格在110萬左右』等語〔見偵查卷第10頁、第16
    頁〕，是否實在？）他說的不實在，根本沒有這回事，90年
    1月我根本都還沒有找到他的人，‥‥中機組的筆錄，我認
    為有些不是我的話，也都湊起來說我有販毒的嫌疑。」等語
    （見本院更(一)卷第60、61頁）。
  13.被告乙○○於93年8月6日在本院更二審供稱：「1月6日晚上
    10點有和甲○○在怡和餐廳見面，當時甲○○和己○○一起
    來，己○○我那時已經認識了，因為他們欠我債務也是甲○○和己○○共同欠的，所以我叫他們二人一起來，是談債務
    的問題，不是談販賣毒品的事情。當天在該餐廳我問他們債
    務問題如何處理，他們二人就說他們現在也很困難，過幾天
    要是有辦法在多少跟我解決，這個債務是從86年發生，從86
    年他們二人就不見了，我找不到人，當天他們二人要求我再
    寬限幾天給他們，但是他們並沒有告訴我寬限期間有多久，
    我告訴他們說第二天就要給我一個交代，然後我就走了。‥
    ‥（問：是否於同年1月7日上午，甲○○委請不知情之己○○駕駛車號T8－8589號自用小客車，搭載其前往上開約定地
    點，於同日上午9時14分12秒、以其使用之0000000000號行
    動電話，撥打乙○○之0000000000號行動電話，表示已依約
    抵達約定處所，乙○○即攜帶以紙袋包覆之第一級毒品海洛
    因磚2塊、海洛因粉末6包〔合計淨重731.69公克，包裝重13
    .98 公克〕及第二級毒品甲基安非他命6包〔合計淨重4874.
    32公克，包裝重128.85公克〕，步行至該處交給甲○○，雙
    方約定待甲○○出售後，再將300萬元款項交付乙○○？）
    當天我有去，但是並沒有交付毒品給甲○○，當天是甲○○
    打電話給我，我當時我在睡覺，因為我家裡那裏不能停車，
    我需要盥洗，所以我叫甲○○多繞兩圈，結果中機組的人就
    說這個就是暗號，我前一天晚上就告訴甲○○第二天要給我
    個交代，也許我的態度關係，甲○○才會打電話給我要還我
    錢，我下去時，己○○在車上，甲○○在那裡等我，我問他
    錢帶來了沒，他說沒有，我就說那就不用再談了，我就回家
    了。」等語（見本院更(二)卷第71至73頁）。
  14.被告乙○○於95年4月4日在本院審理中供稱：「（問：對於
    本案之犯罪事實經過，哪些部分爭執，哪些部分不爭執？〔
    朗讀並告以要旨〕）原審判決所認定的事實是根據甲○○的
    供述說是我賣給他，實際上我並沒有給甲○○這些東西，原
    審及檢察官認定的事實這些根本不是事實。我也沒有從別人
    或是大陸那裡買進、走私海洛因磚等東西。之前中機組的人
    也有證述跟蹤我、監聽我很久了，審理時也有交互詰問，也
    都沒有我販毒的證據，我確實沒有做這些事情。（問：對於
    你自己以前歷次之供述有何意見？〔提示筆錄、朗讀並告以
    要旨〕）無意見，均實在，且出於自由意志。（改稱）在中
    機組到我們家搜索的時候，曾經拿了一個筆錄（甲○○）說
    我販毒、拿毒品給他（指甲○○），也沒有搜索票，說要搜
    索我的房子，我也同意他們搜索，搜索之後，問我能不能和
    他們下來台中做一個筆錄，我想說我沒有做什麼，就和他們
    下來，在筆錄訊問過程中有問我6號、7號有沒有和甲○○見
    面交易毒品，每次的判決書都是認定我前後供述不一，我根
    本從來沒有和甲○○見面、交易毒品，所以我當然會否認我
    有和甲○○見面，隔了半個月、一個月之後，調查局又來借
    提，還是我主動跟調查局講說在什麼時間有和甲○○見面，
    並不是我有意隱瞞或是前後供述不一。91年1月10日的調查
    筆錄是在中機組製作的，當時我並沒有在監、在押，這份筆
    錄是出於我的自由意志，裡面供述的內容也是正確的。91年
    1月16日的供述也實在，都是出於我的自由意志。92年2月6
    日的供述也是實在。（問：對扣案證物〔數目、品名詳本院
    贓証物清單〕有何意見？〔提示並告以要旨〕）扣案物品中
    只有一個電話0000000000是我的，其他的東西並不是我的。
    （問：對通聯紀錄、法務部調查局通訊監察紀錄譯文、和信
    電訊股份有限公司雙向通聯紀錄、搜索扣押筆錄、法務部調
    查局91年3月6日調科壹字第0912300501號檢驗通知書、91年
    3月26日調科壹字第120011386號鑑定通知書、94年1月13日
    調科壹字第09400022540函及其附件、通訊監察書一冊、搜
    索票等資料有何意見？〔提示並告以要旨〕）調查局的通聯
    紀錄有的不是我的電話也記載是我，有的有譯文沒有紀錄、
    有的有通聯紀錄但沒有譯文。（問：對同案被告己○○之供
    述有何意見？〔朗讀並告以要旨〕）他的供述不實在。（問
    ：對證人丁○○調查員、李勝忠、江其興之證述有何意見？
    〔朗讀並告以要旨〕）沒有意見。但對丁○○的證述有意見
    ，有訊問他在他跟監、監聽我的期間，有沒有發現不法的行
    為，他也證述沒有發現，丁○○根本沒有證據，有些證述是
    推測之詞。」等語（見本院更(四)卷一第89至91頁）。
  15.被告乙○○於96年9月4日在本院審理中供稱：「（審判長問
    ：對於證人丁○○剛才之證言，有何意見？〔告以要旨〕）
    證人所述大部分都是臆測之詞，而且基地台是有一定的範圍
    ，另外繞二圈的事情，我以前也有解釋過，與證人所述的完
    全不同。」等語（見本院更(四)卷二第154頁）。
  (三)同案被告己○○先後為如下之證述：
  1.同案被告己○○於91年1月9日中機組訊問時供稱：「（問：
    91年1月9日下午3時30分，本組‥‥起出安非他命毛重5125
    公克及海洛因毛重750公克、電子磅秤、分裝夾鏈袋等，係
    何人所擁有？其來源及詳細過程為何？）現場所起出之安非
    他命毛重5125公克及海洛因毛重750公克等係甲○○所有，
    乃我與甲○○於91年1月7日上午9時駕駛我所有之賓士轎車
    T8-8589號，至台北民生東路、遼寧街之中興大學門口一帶
    後，由甲○○自行下車與綽號『董仔』（又綽號『大胖』）
    之男子接觸，之後甲○○便帶著一塑膠袋，內裝有一大紙盒
    的東西回到車上；回到桃園市○○路160號5樓後我才拿一個
    旅行袋供甲○○裝自紙盒中取出之毒品，即今日（1月9日）
    貴單位所起出之安非他命及海洛因。‥‥（問：你與甲○○
    之販毒上手乙○○是否認識？交往關係如何？）我認識甲○○之販毒上手，係一綽號『董仔』（又綽號『大胖』），乙○○曾帶我跟他約在復興北路上的西餐廳見面過數次，商談
    有關毒品買賣的事情（如需要毒品的數量等），惟『董仔』
    之本名為何，我並不清楚。‥‥（問：90年1月6日你是否曾
    與乙○○見面？）有的，我記得是在1月6日晚上約10時左右
    ，甲○○找我一起去跟乙○○見面，之後我、甲○○及乙○○三人便坐在復興北路上的『怡和』西餐廳一樓中間那排座
    位喝咖啡，並約定於1月7日早上9時在民生東路、遼寧街口
    碰面，十幾分鐘後我與甲○○便離去；1月7日上午9時我復
    載甲○○至民生東路、遼寧街口中興大學門口一帶與乙○○
    見面，待甲○○下車後我又等了約半小時，甲○○始帶著前
    述之一大袋毒品回來。（問：你本人所使用之行動電話號碼
    為何？）我所使用之行動電話號碼為0000-000000。（問：
    你有無以0000-000000之行動電話與乙○○聯絡？）我本人
    並沒有以0000-000000之行動電話與乙○○連絡，但甲○○
    可能有使用過該行動電話。」等語（見偵查卷第39至41頁）
    。
  2.同案被告己○○於91年1月10日檢察官偵查中供稱：「甲○○在兩三年前就介紹我與他〔指乙○○〕認識‥‥當時認識
    時我都只叫他『董仔』，有聽到別人稱呼他『大胖』。（問
    ：91年1月6日下午10時有無開車載甲○○到怡和餐廳跟乙○○碰面？）有。那天甲○○到桃園我住家來找我，後來他說
    邀我一起與乙○○喝咖啡，請我開車載他，我就載他去怡和
    西餐廳。（問：在餐廳內談些什麼？）我們只在該餐廳坐了
    十幾分鐘，有聽到他們兩人約隔天早上9點多在民生東路與
    遼寧街口，另外又聊一些小細節的問題及大陸有什麼生意好
    做就各自離開了。（問：隔天上午是否你開車載甲○○去約
    定地點？）是。當時我在車上等，甲○○自己下車，我等了
    約30分鐘。（問：甲○○有無帶錢下車？）沒有。他是空手
    下車的，回來時手上拿了一個袋子，就是被查扣到的袋子放
    到我車的後車廂，然後我們就一起回桃園我住家，甲○○說
    這個袋子寄放在我家幾天，我有同意。隔天甲○○也有來向
    我借車，1月9日早上甲○○開車來還，剛好遇到搜索。（問
    ：在怡和餐廳時甲○○與乙○○有無談到甲○○要的毒品已
    經到的事情？）他們兩人只是說之前講好的已經沒有問題，
    明天碰頭。（問：甲○○拿袋子寄放在你家你知道裡面是毒
    品？）原來不知道，是後來回到桃園我住家甲○○打開袋子
    來檢視裡面的物品，當時我才知道裡面放的是海洛因及安非
    他命。因為甲○○說只放幾天就好，而且他的住處只是一個
    套房，他怕他太太知道，我不好意思拒絕才答應讓他放幾天
    ，我有要求他要儘快拿走。（問：袋子裡面除了海洛因及安
    非他命有無其他東西？）還有一個磅秤。（問：分裝袋在何
    處查到？）分裝袋是甲○○1月7日下午在桃園買的，買來後
    他才放在袋子旁邊。‥‥91年1月4日的事情他們談什麼我不
    知道，至於催債的事情是一直都有在講，那是幾年前的事情
    ，乙○○也知道必須我收到別人所欠的賭債才有辦法還他。
    他也知道那些是賭客的支票。今年根本沒有談過賭債的事情
    ，1月6日我的確有與乙○○碰面，1月7日我是載甲○○去，
    他下車是否與乙○○我沒有親眼看到。」等語（見偵查卷第
    74至78頁）。
  3.同案被告己○○於91年5月7日在原審供稱：「（問：1月6日
    、1月7日你是否都有去？）是，是甲○○找我去的。1月6日
    晚上只是在怡和餐廳約好說隔天要碰面。（問：1月6日是否
    知道他們約隔天要談什麼事？）我不道。（問：1月7日是約
    在何處？）是約在台北市○○○路和遼寧街口，由我開車載
    甲○○過去，但是我都在車上沒有下車，甲○○下車約二、
    三十分鐘才回來，回來的時候手上拿了一包東西，當時我並
    不知道那袋是什麼東西，一直回到我桃園市○○路160號頂
    樓住處他打開袋子之後，我才知道是海洛因及安非他命。（
    問：1月9日警察到你住處搜索，夾鏈袋及磅秤為何放在你那
    裡？）那是乙○○【按：應是「甲○○」之誤，在91年8月1
    日原審審理時已更正】他寄放在我那裡，磅秤是1月7日他借
    我的車出去回來之後才帶回來的，寄放幾天。〔（法官問辯
    護人：尚有何證據請求本院調查？）洪辯護人答：‥‥1月7
    日是否拿到東西之後就直接回到桃園？）〕他拿到之後就放
    在我後車廂，要直接到我家，回到家應該是10點多。‥‥如
    甲○○所言。是欠一百多萬元，這些票跳票之後，我跟乙○○說等我要到這些錢之後，我會馬上還他。後來我有幫他們
    公司處理二、三條債務。自己欠他的一百多萬元都還沒有還
    。」等語（見原審卷第55、56頁）。
  4.同案被告己○○於91年11月18日在原審供稱：「（問：是否
    載甲○○去找乙○○？）是，他和誰碰面我不知道，甲○○
    去的時候並沒有準備錢去。」等語（見原審卷第198頁）。
  5.同案被告己○○於91年11月25日在原審供稱：「（問：與甲○○在1月初去找乙○○的目的為何？）因為我與乙○○有
    債務，我曾經欠乙○○錢，我有開收帳款公司，也幫他收過
    帳款的錢，5日我沒有和他見面，6、7日去找他，7日我不知
    道他們有約，是甲○○叫我載他去不知道和何人碰面，6日
    的時候並沒有談到要還乙○○錢的事情，我欠他錢乙○○並
    沒有向我催討。我總共欠他跳票的錢100萬元。（問：甲○○去買夾鏈袋，你有無陪他去買？）沒有，7日那天車子就
    被他借走了，9日那天早上他帶了一個磅秤來。‥‥（問：1
    月7日和乙○○碰面，你是回到家才知道那是毒品，如何知
    道的？）1月7日當時我車停在路口，沒有和乙○○直接碰面
    。我只看到甲○○回來的時候手上拎著禮盒，回到桃園打開
    袋子才看到的，我沒有問他有何用途，我只是叫他趕快拿走
    。但是他都一直拜託放在我那裡，我舅舅李克偉和他舊識，
    所以我才同意讓他寄放。」等語（見原審卷第217、218頁）
    。
  6.同案被告己○○於92年1月27日在本院上訴審供稱：「（問
    ：剛才甲○○說把東西帶去你寶慶路的地方你為什麼開車載
    他去和乙○○見面？）那是那天早上甲○○要我開車載他去
    台北，甲○○前一天晚上就住在我家了（他如何去你家？）
    我不知道，甲○○沒有車但是他是直接到我家按電鈴。來到
    台北民生東路和遼寧街口我沒有下車，甲○○下去約半個小
    時，上車後我問他說接著要去哪裡，他說回去我家好了，我
    們就回去。回到我家我在客廳，甲○○有拿一包東西進去我
    的房間，之後叫我進去，我才看到那東西。」等語（見本院
    上訴卷一第78、79頁）。
  7.同案被告己○○於92年3月24日在本院上訴審供稱：「（問
    ：甲○○為什麼說他把海洛因和安非他命帶回家的時候就告
    訴你？〔提示筆錄〕）那是在我家的時候打開的時候他有告
    訴我，那天我和甲○○一起回到我家裡，他手上提著禮盒和
    我上樓到我家，進到我的房間，打開就是毒品，（什麼毒品
    ？）我當時只知道那是毒品，因為是一個盒子整盒的，我有
    看到海洛因，我問他要幹什麼，他說要借放我那裡兩、三天
    ，他說因為他住的是套房比較不方便。（問：乙○○的綽號
    為何？）那時候叫『同學』，我以前有幫他收過營造的債務
    的帳，他以前在大象實業有限公司，我幫他收他們的帳，因
    為有去他們公司坐，所以知道他叫『董仔』，在調查站才知
    道他的綽號叫『同學』。」等語（見本院上訴卷一第146 頁
    ）。
  (四)本院就被告乙○○、甲○○及同案被告己○○之供述，並綜
    合其他證據之判斷如下：
  1.本案係經中機組向臺灣臺中地方法院聲請核發搜索票，於91
    年1月9日15時30分許，在桃園縣桃園市○○路160號5樓己○○住處查獲，並扣得該海洛因磚2塊、海洛因粉末6包（合計
    淨重731.69公克；包裝重13.98公克）、安非他命6包（合計
    淨重4874.32公克；包裝重128.85公克），及甲○○所有之
    電子磅秤一台、分裝夾鏈袋一大袋，以及甲○○所有之0000
    000000號行動電話一支之事實，有相關搜索扣押資料等附卷
    及上開物品扣案可稽。在己○○住處所查扣之物品，係由被
    告甲○○攜至己○○之住處寄放等情，復經被告甲○○、同
    案被告己○○迭次供承不諱。而扣案之毒品，經送請法務部
    調查局檢驗、鑑定結果為：「送驗結晶6包經檢驗結果均係
    第二級第89項毒品甲基安非他命，合計淨重4874.32公克（
    包裝重128.85公克），平均純度88.74％，純質淨重4325.47
    公克」、「送驗白色塊磚2塊及白粉6包，均含第一級第6項
    毒品海洛因成分，合計淨重731.69公克（包裝重13.98公克
    ），純度79.26％，純質淨重579.94公克」，有該局91年3月
    6日調科壹字第0912300501號檢驗通知書、91年3月26日調科
    壹字第120011386號鑑定通知書在卷可稽（見原審卷第35頁
    、第134頁）。
  2.對於扣案毒品之來源，被告甲○○於中機組供稱：是以301
    萬元向綽號『同學』（經指認為乙○○）之男子所購買，實
    際上僅付300萬元；於檢察官偵查中改稱：拿到毒品當天沒
    有給現金，是要找下線賣；於原審供稱：乙○○把毒品寄放
    在我那裡，先不用給錢，賣掉之後就交給乙○○300萬元；
    於原審供稱：乙○○把毒品寄放在我這裡，由我找人來買，
    全部賣出去的話，就交給他300萬元；於本院上訴審供稱：
    乙○○把毒品寄放在我這裡，要我替他問問看有沒有地方銷
    售，有人買就賣，如果沒有人就把東西還他；嗣後改稱：是
    與乙○○有怨隙，是「阿南」寄放的；於本院更一審供稱：
    是「阿南」寄放的，「阿南」名字叫何文政；於本院更二審
    供稱：「阿南」的真實姓名是江其興；之後即稱係「阿南」
    之人所交付者，各次所供，均不相符。而同案被告己○○於
    中機組、檢察官偵查中、原審均稱：甲○○寄放毒品之前，
    曾與乙○○甲○○、在怡和餐廳見面，洽談毒品之事，約好
    碰面時間，並依照所約時間載甲○○去，由甲○○去找乙○○，回來的時候有攜帶一袋東西，回到其住處之後，打開看
    裡面是毒品等情。本院參照本案之通聯紀錄內容，確有約在
    怡和餐廳會面之事，而且乙○○尚要求甲○○多繞兩圈，以
    防止跟監（按由91年1月7日09:55之通訊監察譯文，乙○○
    曾提醒案外人稱：那個電話有耳朵，可知乙○○已經懷疑電
    話被監聽），有通訊監察錄音帶68捲、通訊監察監聽譯文在
    卷可佐（監聽譯文見本院更(四)卷一第163至230頁），足認被
    告甲○○之毒品，確係向被告乙○○所取得者無疑。被告甲○○所稱係綽號「阿南」之人所寄放者，先稱「阿南」者係
    何文正（或稱何文政），又稱「阿南」即係江其興，惟查證
    人江其興於本院更二審證稱：沒有經由朋友轉手過任何東西
    給甲○○等語（見本院更(二)卷一第199頁）。而被告甲○○
    始終無法提供「阿南」之真實姓名、年籍，以供法院調查，
    可見其所稱之「阿南」之人，實係虛構者，尚不足採為有利
    於被告等之論據。
  3.被告甲○○就其是否已交付300萬元予被告乙○○乙節，前
    後供述不一，而證人即中機組調查員丁○○於91年10月22日
    原審審理時證稱：91年1月9日訊問時，甲○○有說交300萬
    元給乙○○，是一手交錢一手交貨，當時伊就此一問題有反
    覆問過，甲○○亦稱交付時，錢已經付給乙○○了等語（見
    原審卷173頁）。然查：被告甲○○於偵查中已明確表示關
    於已給付300萬元予被告乙○○一節，係伊誤會調查員之意
    思而供述錯誤等情，已見前述。而本件案發時並未扣有所謂
    被告甲○○交付予被告乙○○之300萬元現金，亦無相關資
    金流向資料，參以同案被告己○○於原審91年11月18日審理
    時供稱：被告甲○○於91年1月7日上午與被告乙○○交易上
    開毒品時沒有帶錢，是空手下車的，回來時手上拿了一個袋
    子，就是被查扣到的袋子等情，業如前述。是被告甲○○於
    偵查中更正警詢中業已給付300萬元之供述，表示該300萬元
    價金是賣得毒品後再行給付一節應屬正確，堪以採信。至於
    在未給付300萬元之情況下，為何被告乙○○會將上開毒品
    交付予被告甲○○一節？根據被告甲○○之供述，係因伊與
    乙○○以前是鄰居，很要好，所以被告乙○○才信任伊可以
    先把毒品給伊等語，亦如前述。核與被告乙○○於警詢供稱
    「我與甲○○與己○○係從小即居住在中崙社區，故彼此熟
    識。」等語相吻合（見偵查卷第53頁）。且從被告甲○○與
    乙○○密切之通聯紀錄，亦見其等交情親密。是被告甲○○
    供稱係因與被告乙○○關係要好，被告乙○○才在未給付現
    金之情況信任地將上開毒品交付一節，合於情理可以相信。
    被告甲○○經由被告乙○○交付而持有本件扣案毒品，其持
    有毒品之目的，係具有營利意圖之販入等情，亦據被告甲○○供承如前。再者，中機組至同案被告己○○住處搜索時，
    亦扣得分裝夾鏈袋一大袋以及電子磅秤乙台，被告甲○○亦
    於扣押筆錄上簽名表示為其所有無誤（見警聲搜卷第57頁）
    ，以上情而論，被告甲○○若無販賣意圖，又何必將先前買
    來的磅秤與持有之毒品同置一處？又何必在持有毒品後，隨
    即購買分裝夾鏈袋？參酌被告甲○○在前所供，可見被告甲○○取得毒品之用意，係在分裝後，伺機出售，至為明顯。
    而本件並未查獲被告甲○○所稱之現金，本院審酌被告甲○○各次所供之情節，再以被告甲○○均稱呼被告乙○○「老
    大」，應認被告甲○○係被告乙○○之手下，由被告乙○○
    經由其他管道取得毒品之後，交給被告甲○○販賣，至為合
    理。
  4.再由被告乙○○使用之0000000000電話通訊監譯文內容觀之
    ，其在交付本件毒品之前，自90年9月14日起，即多次聯絡
    關於船期、飛機、颱風、往返大陸之事，而且所談論之物品
    ，多以暗語方式表示。如被告乙○○所聯絡者，係正常之生
    意往來，當可光明正大洽談，應不會以暗語方式聯絡，可見
    被告乙○○所洽談之物，應屬非法之物，更可判斷被告乙○○毒品之來源，係經由走私進口之管道而來。雖被告乙○○
    辯稱：其有從大陸走私進口冷媒云云（見本院更(四)卷一第24
    3頁反面）。惟查本件自查獲迄今已經六年之偵審程序，若
    被告乙○○從未供述其有走私冷媒之事。縱或其確有走私冷
    媒之事，惟以一般走私毒品或槍械者，所慣常使用之手法，
    多係將毒品或槍械等，夾藏於其他物品（如漁獲）之內，以
    避免遭到查緝。且以本件扣案之毒品，體積、重量尚非鉅大
    ，極易夾藏於其他物品之中，若被告乙○○以非法走私毒品
    之目的，將之夾藏於其所稱之冷媒之中，適正可以逃避檢調
    之查緝，至有可能。因此，本院認本件扣案之毒品，應係被
    告乙○○出資自大陸地區購買後，經由不詳管道，自大陸地
    區走私進口者。
  5.被告甲○○提起上訴後，在本院上訴審均供稱：系爭毒品係
    被告乙○○所交付者，與同案被告己○○供述之情節相符，
    業如前述，是被告甲○○於本院上訴審之後改稱：系爭毒品
    係「阿南」者所交付云云，已難輕信。且依被告甲○○之供
    述，其應與「阿南」不熟，「阿南」應無將價值不菲、數量
    亦多之毒品寄放在被告甲○○處之理！被告甲○○所辯系爭
    毒品係綽號「阿南」之「何文政」或「何文正」甚或「江其
    興」者所交付云云，係為自己避重就輕並迴護被告乙○○之
    詞，並不足採。
  6.被告乙○○迭次辯稱：伊並未交付被告甲○○本件扣案毒品
    ，91年1月6日在怡和餐廳伊係向甲○○、己○○催討欠款，
    並要求隔天一定要還錢，同月7日是在台北市○○○路68號
    巷口與甲○○及己○○碰面，甲○○、己○○又向伊要求寬
    延返還期限云云，並舉證人李勝忠證明渠等間有欠款之情事
    。然查，被告甲○○至本院上訴審92年2月17日前之偵審訊
    問中，均堅指被告乙○○有交付其本件扣案毒品，亦核與相
    關證據資料相吻合，業如前述，其忽於本院上訴審92年7月2
    2日審判期日，一改前供，附和被告乙○○而翻稱：本件扣
    案毒品係一名為「阿南」之人所寄放，91年1月6日與同月7
    日與乙○○見面，均係為商談前債還款事宜，並無何交付毒
    品云云。惟被告乙○○之上開辯解，係於91年2月6日在中機
    組借提時首度提出，依其當時陳述：「經我回想，我6日晚9
    時許有打電話給甲○○，在電話中問他們在那，他們說他們
    在市內，我叫他們是否能過來一趟，後來他們打電話過來說
    他們在怡和餐廳，他們在那邊等我，叫我過去。我過去後，
    我跟他們說：『過年快到了，你們欠我的債不要不當一回事
    』，他們說他們有在籌錢，我說：『無論如何明天一定要給
    我一個交待』，然後我就很生氣的走了。第二天7日上午我
    還在睡覺時，他們有打電話過來，跟我講說晚點見面，我說
    好。我約在下午1點多起床，他們2點多打電話來，說他們已
    經在我家樓下，我換好衣服後就到樓下找他們，我說錢呢？
    他們說籌不到錢，能不能寬限幾天，過幾天再還。我很生氣
    的說：『你們在耍我！』就走了，之後就沒有再聯絡了」云
    云。然被告甲○○、同案被告己○○果於91年1月6日、7日
    兩度與被告乙○○要求延長還款期限，而無任何具體還款計
    畫，何不逕以電話聯絡即可，被告乙○○又何以願意兩度外
    出見面商談，況既無任何還款計畫，又有何可談？且以被告
    乙○○當時斥責該兩人在「耍」伊，憤怒情緒可見一斑，印
    象必定深刻，惟其先前竟於91年1月10日調查時及偵查中一
    再敘明同月6、7日兩天均未與被告甲○○及同案被告己○○
    見面，而於一個月後始「回想」起此段插曲，其究為「回想
    」或「杜撰」，實有可疑。尤有進者，被告乙○○與被告甲○○見面前後之通訊，早經中機組依法加以監聽，已如上述
    ，由上開通訊對話之內容以觀，被告乙○○於當日上午與被
    告甲○○通話時，尚未與被告甲○○見面，被告甲○○因而
    質疑被告乙○○去處，被告乙○○則「指示」被告甲○○須
    「繞兩圈」，然如該二人係為商談債務還款事宜，則何以須
    有此「繞兩圈」之對話語詞？此舉正巧符合毒品交付恐遭查
    獲而須等待時機、伺機而動之情境。又中機組調查員對被告
    乙○○提示該項通訊監察紀錄之譯文，質以為何有此對話時
    ，被告乙○○僅敷衍：「可能在睡覺迷迷糊糊，我沒有什麼
    印象」云云（見偵查卷第129頁），未能為合理之解釋。其
    後，被告甲○○復於下午向被告乙○○電告平安「回公司」
    乙節，更與被告乙○○前揭所稱「很生氣」、「沒有再聯絡
    」之情境，無法合理串聯。是被告甲○○當時既還不出錢，
    竟又主動打電話告知被告乙○○「有什麼事再打來公司」，
    而拿不到錢之被告乙○○竟也能答以「好」，更令人難以理
    解！況由各次通聯紀錄之雙方語氣，被告乙○○並無絲毫不
    悅之意。又若被告甲○○果係欲意挾怨誣攀，則早在偵查或
    原審審理中，一同出庭時，即可以將真相說出，何以待原審
    判決後，在更一審前段時間，仍未說明此一情節，即至事後
    始突然翻異其詞，為完全相反之供述，顯係係卸責、迴護之
    詞，難以採信。證人李勝忠於本院上訴審證稱曾於87年、90
    年間替乙○○向甲○○、己○○催討過債務等語，縱係實在
    ，亦與被告乙○○與甲○○於91年1月7日上午在台北市○○○路、遼寧街口附近，係為本案毒品之交易過程無關，所證
    並不足為有利於被告等之認定。
  7.被告乙○○在本院上訴審之選任辯護人復為其辯以：(1)被告
    乙○○既自90年4月25日起至91年1月7日間，遭中機組全面
    監察對外通話，然竟提不出任何被告乙○○有販入毒品之通
    話紀錄，顯見被告乙○○係遭被告甲○○嫁禍誣陷。(2)以本
    件扣案毒品之數量甚大，被告乙○○若要販入，必要有相當
    資金，惟被告乙○○及其妻丙○○之銀行往來帳戶中，均無
    此大筆金錢支出，可見被告乙○○斷無販入毒品。(3)被告甲○○有多項吸食毒品之紀錄，顯見其貨源通暢，不待被告乙○○提供本件扣案毒品。(4)本件扣案毒品包裝袋並未有任何
    被告乙○○之指紋，由此可知被告乙○○根本不曾擁有本件
    扣案毒品，亦未曾交付於被告甲○○。(5)被告甲○○供詞多
    次變更，其供出被告乙○○，實係為求掩護販毒走私集團，
    冀求依法減輕其刑而已，並聲請將被告乙○○、同案被告己○○再送請測謊，及至台北市被告甲○○所指稱交付毒品現
    場重建云云。然查：毒販買賣毒品，為避免查緝，可能使用
    多種不同通訊方式，未必為檢警人員全部知悉並加以監察，
    是以辯護意旨陳稱無販毒之通話紀錄即逕謂沒有販毒，其邏
    輯推演顯有跳躍。又販毒之資金未必全然在銀行往來帳戶中
    進出，且為避免檢警循線查緝，反以庫存現金交易或以非自
    己或配偶之帳戶往來進出，始為常見之犯罪手法，則以查無
    買賣毒品之資金即謂不可能販入毒品，亦屬無稽。又依本院
    上訴審調取被告甲○○先前之吸食毒品前科案卷，其施用毒
    品之貨源雖有各途，但不能據以排除乙○○有將毒品交付予
    甲○○之事實，此不待辭費。且按，指紋之為證據，僅能證
    明行為人有觸摸之事實，反之，如無指紋則不能證明行為人
    沒有觸摸之事實，蓋行為人可能隔著物品加以觸摸，亦有可
    能在觸摸後拭去指紋，或因其他原因致難以採集指紋，以無
    指紋乙節，即謂未曾擁有或交付，顯於論理法則有違。本件
    被告甲○○供詞固然有所更易，然其指被告乙○○有交付毒
    品予伊一節，則於本院上訴審審判期日前之歷次偵查、審理
    時，均始終如一，可信度應堪採認。是就本件而言，不論被
    告甲○○在中機組、偵查、原審及本院上訴審，供出被告乙○○之目的為何，但並未影響其供述之任意性與真實性，應
    極明確。又被告乙○○案發至今堅拒吐實，被告甲○○又於
    測謊後之審判期日翻供，自無前往交付毒品現場重建必要，
    亦無必要再就被告乙○○、同案被告己○○進行測謊。再者
    ，本院上訴審函請法務部調查局中部地區機動工作組，就系
    爭夾鏈袋查證結果，雖未能查出有何人指紋（見本院上訴卷
    一第127頁），此情亦難為被告等有利之認定。
  8.被告乙○○之選任辯護人復於93年9月1日具狀聲請稱「一請
    勘驗台北市○○○路、遼寧街口距台北市○○街口101巷16
    號4樓有多少距離，步行須多少分鐘：請求之說明：(一)被告
    於1.7.上午9時55分在家有接聽朋友郭勝英打來之電話‥
    ‥(二)被告於1.7.上午9時19分在家接聽甲○○之電話‥‥
    (三)甲○○於中機組所供交貨地係在台北市○○○路、遼寧街
    口，且被告係步行手提毒品交貨的（見偵查卷第15頁）。但
    該路口至被告住處台北市○○街口101巷16號4樓單程步行須
    25分，如被告於當天上午9時15分接完甲○○電話後隨即由
    家提貨至該路口，來回時辰為50分鐘，根本無法回到家接聽
    當日上午9時55分郭勝英之電話。待證事項：甲○○所供在
    前開路口交付毒品一事，完全出於捏造‥‥」（見本院更(二)
    卷一第84、85頁）。經查：(1)關於甲○○供述被告乙○○係
    步行手提毒品交貨之相關陳述：於91年1月9日（17時50分
    ）詢問時稱：「‥‥並約我於次（7）日上午9時許至台北市
    ○○○路、遼寧街口附近會面‥‥我依約於1月7日上午九時
    許至前述路口（中興大學對面）後，打電話給『同學』，不
    久『同學』即自遼寧街步行前來與我會面，『同學』手中提
    著一袋東西，我知道那袋東西即是要與我交易的毒品‥‥」
    等語（見偵查卷第10頁正面）。於91年1月9日（22時時20
    分）訊問時稱：「‥‥並約好次（7）日上午9時許在民生東
    路、遼寧街口，即中興大學門口附近會面‥‥1月7日9時許
    我請己○○開其T8-8589賓士車載我到達約定之會面地點後
    即打電話給乙○○表示我到了，不久乙○○本人即自遼寧街
    步行前來與我會面，我看到乙○○手中提著一袋東西，我知
    道那袋東西即是要與我交易的毒品‥‥」（見偵查卷第15頁
    ）(2)查，依卷附被告乙○○所使用之0000000000號行動電話
    通聯紀錄顯示，並無91年1月7日上午9時55分之通聯紀錄（
    較接近之時間為同日上午10時11分），縱認被告乙○○確於
    該日上午9時55分與某男子通話，然依通話譯文內容（見本
    件監聽譯文）：「（乙○○）：不要弄啦，你如果晚上有時
    間，我再跟你講一個好消息。‥‥（男）：你現在人在外面
    嘛‥‥（乙○○）：那個電話有耳朵。（男）：我知道啦，
    你人在外面嗎，在台北？（乙○○）：對。（男）：我沒有
    事過去找你還是怎樣？（乙○○）：好啊，你到家裡來好了
    。（男）：你幾點會回家？（乙○○）：差不多十點會到。
    」顯示，被告乙○○於91年1月7日上午9時55分接獲某男來
    電時，乙○○當時係「人在外面（尚未回家）、約十點才會
    到家」甚明，辯護意旨稱被告乙○○係於當日上午9時55 分
    在家中接到該名男子之電話，已非可採。次查，被告甲○○
    （買方）係與乙○○（賣方）毒品交易之相對人（而非陪同
    乙○○前往毒品交易者），依甲○○前揭所述內容，其係由
    己○○開車載其到達約定之會面地點後看到「乙○○本人自
    遼寧街步行前來與我會面」。依甲○○前揭所述，只能說明
    甲○○看到乙○○到會面地點係步行，並未能進而證明「乙○○從其住家一路步行至會面地點交易」一情。既然依辯護
    人聲請意旨主張民生東路、遼寧街口距離被告住處台北市○○街口101巷16號4樓單程步行須25分，而依甲○○所述又無
    法排除「乙○○可能係開車或搭車前往會面地點附近停妥車
    輛、下車後始步行前往會面地點」之可能（按：乙○○自始
    否認有毒品交易行為，從而也從未供述到會面地點之方式係
    開車、搭車、步行或伊係從伊住家出發前往會面地點等節）
    ，故辯護人聲請「勘驗台北市○○○路、遼寧街口距台北市
    ○○街口101巷16號4樓有多少距離，步行須多少分鐘」並無
    意義。遑論乙○○毒品交易當日果然確實從伊住家步行至會
    面地點，當時乙○○步行速度快慢如何？並無任何資料足稽
    ，致亦無從判斷，從而前往勘驗二點間步行約需多少時間，
    亦難為客觀之判斷，本院因而認尚無到場勘驗之實益，爰不
    為勘驗之程序。
  9.警方於91年1月9日15時30分許，在桃園縣桃園市○○路160
    號5樓己○○住處，所查扣之物品其中海洛因部分，除有海
    洛因磚2塊以外，另有海洛因粉末6包，而被告甲○○於中機
    組詢問時又稱所查扣之海洛因係向被告乙○○購買時取得之
    物，則何以有此數量不一之情形？經查：被告甲○○於本院
    上訴審92年1月27日訊問時供稱：其取自乙○○之毒品，其
    中海洛因部分係「兩塊」，其將海洛因拿一點磨成粉，伊是
    每天去寶慶路該址，第一次也有刮存起來，己○○不知道等
    語（本院上訴卷一第76、77頁）；而該6包白粉之淨重分別
    為：3.50公克（空包裝重0.33公克）、1.77公克（空包裝重
    0.33公克）、1.57公克（空包裝重0.33公克）、3.51公克（
    空包裝重0.33公克）、3. 52公克（空包裝重0.33公克）、
    0.01公克（空包裝重0.33公克）等情，亦有法務部調查局94
    年1月13日調科壹字第09400022540號函在卷可稽（見本院更
    (二)卷二第4頁）；另該局就6包殘渣袋中殘存之微量白粉檢品
    （該局最初鑑定時已將海洛因磚2塊及6包海洛因白粉混合裝
    入該局毒品檢驗用袋中）進行定性分析，檢驗結果該6包白
    粉除海洛因成分外，均含葡萄糖成分，亦有上開鑑定函文之
    記載可憑。足見該6包海洛因粉末原為該2塊海洛因磚之一部
    份，經被告甲○○從中刮取後混合葡萄糖粉末分裝而成。雖
    上開函文另稱：「依據本局海洛因純度定量分析鑑驗標準作
    業程序（SOP），同案同一人持有多包海洛因，經以化學呈
    色法初步篩驗為海洛因陽性反應者（即含海洛因成分），會
    予以均勻混合採樣以利進行海洛因純度定量分析。由於本案
    初驗時送驗白色塊磚與白粉6包經初步篩驗均呈海洛因陽性
    反應，故已依據前述作業程序將本案送驗毒品白色塊磚2塊
    搗碎並與白粉6包混合裝入本局毒品檢驗用袋中，進行海洛
    因純度定量分析」，並檢送照片3張供參。雖法務部調查局
    因最初鑑定時已將送驗毒品白色海洛因塊磚2塊搗碎並與海
    洛因白粉6包混合裝入該局毒品檢驗用袋中，外觀已經改變
    ，致無從答覆本院更二審所詢：「該次鑑驗時，鑑驗前該白
    色塊磚2塊外觀上是否已有經刮取部分海洛因之痕跡？」一
    情；且所檢送之最初鑑驗前白色塊磚2塊之照片（見本院更
    (二)卷二第6頁）未能呈現立體6面（正、反、上、下、左、右
    ）之狀態。惟被告甲○○既已明確供稱其自兩塊海洛因磚刮
    取海洛因等語，復依被告甲○○於本院上訴審92年1月27 日
    訊問時訊問其「夾鏈袋是什麼人的？」時所供意旨，其原來
    要買小夾鏈袋裝刮取下來之粉末，結果沒有小的才買扣案的
    等情（見本院上訴卷一第78頁），本院認尚不能因該海洛因
    磚2塊之外觀業已改變，照片未能明確呈現海洛因磚2塊之全
    體外觀，即認被告甲○○所供有何不實之處。另查扣物品中
    雖無盒裝或塊狀之純葡萄糖（粉末），然被告甲○○既係自
    海洛因磚2塊上刮取部分海洛因，且該6包白色粉末均含葡萄
    糖成分，顯然被告甲○○有以葡萄糖混合刮下來之海洛因再
    分裝成袋，尚不能因未扣得純葡萄糖（粉末）之物，而認該
    6包海洛因粉末非自扣押之2塊海洛因磚中所刮取者。
  10.本案所查獲毒品純度甚高，依一般販毒者以添加物降低毒品
    純度，而增加數量牟利之方式，倘被告乙○○、甲○○無意
    自其中賺取不法利益，豈可能甘冒被司法單位查獲之風險而
    買進如此數量之毒品？又非法販賣海洛因及安非他命，均係
    政府大力嚴格查緝之違法行為，非可公然為之，而每次買賣
    之價量，亦隨時隨雙方關係之深淺、當時之資力、需求程度
    及對行情之認知等因素而機動調整，因之販賣之利得，除經
    坦承犯行，或價量均達到明確外，委難察得實情，職是之故
    ，縱未確切查得販賣賺取實際差價，但除別有事證，足認係
    按同一價格轉讓確未牟利外，尚難執此認非法販賣之事證有
    所不足，致知過坦承者難辭重典，飾詞否認者反得逞僥倖，
    而失情理之平。況且，海洛因及安非他命價格昂貴，取得不
    易，凡為販賣之不法勾當者，苟無利可圖，應無甘冒被查緝
    法辦重刑之危險，平白無端義務為該買賣之工作，是其販入
    之價格必較售出之價格低廉，而有從中賺取買賣差價牟利之
    意圖及事實，應屬合理之認定。茲查，本件被告乙○○雖矢
    口否認有販賣毒品犯行，被告甲○○雖先坦承自被告乙○○
    處取得毒品，嗣改稱該毒品係「阿南」者所交付云云，但均
    矢口否認有販賣營利之意圖，然依上所述，被告甲○○既堪
    認有營利意圖之販入毒品，而被告乙○○於91年1月6日與被
    告甲○○在餐廳見面後，1月7日即能將大批扣案毒品交付被
    告甲○○販賣，兩人間並有價款300萬元之合致，及毒品之
    實際交付，自堪認被告乙○○係意圖營利而販賣該批毒品，
    而交由其手下即被告甲○○販賣，亦甚明顯。而毒品係政府
    管制進口之物品，早已懸為禁令，並積極查緝，一般人自不
    可能諉為不知，本件雖未能查獲被告乙○○進口毒品之管道
    ，惟依據相關通聯紀錄，可知其所聯絡之事項，均與船隻、
    飛機等出入有關之事項，且被告乙○○並不諱言其有走私冷
    媒進口，則其或藉此機會及管道，將毒品一併走私進口，亦
    合常理。本案依各項事證，足認被告乙○○與被告甲○○早
    已有共同之犯意聯絡，先由被告乙○○自大陸地區購買毒品
    ，走私進口後，再交由被告甲○○販賣，被告甲○○既為被
    告乙○○之手下，亦可知悉該情，其二人顯有共同之犯意聯
    絡，及行為之分擔，至為明顯。
  11.證人丁○○於本院更一審93年2月13日作證時證稱：監聽期
    間係同時監聽甲○○及乙○○，而乙○○善以公用電話聯繫
    ，造成監聽之困難，本件所查獲毒品係以一手提袋裝著，而
    當時搜索人員已碰觸到證物外包裝，便未採取指紋。毒品雖
    係在己○○住所查獲，然因長期跟監獲悉甲○○常常住在該
    處，故伊不確定所搜索者是誰的房間，查獲當時甲○○有承
    認毒品是其所有，已分裝完畢，但還沒有拿去賣等語；另證
    人趙元君於同期日亦證稱：搜索當天在甲○○身上之香菸盒
    查獲晶體狀微量海洛因，置於房間之藍白色旅行袋中，有以
    報紙包裝之安非他命及海洛因，在床頭之禮盒中有分裝好之
    安非他命，於該住所他處另查獲零星的安非他命及海洛因，
    當日並未採取指紋等語，足見本件搜索人員係因已碰觸外包
    裝，以致對於扣案物品並未採取指紋。又本件之通訊監察與
    搜索，均經合法程序而為之，有通訊監察書一冊及搜索票、
    搜索扣押筆錄各一份附卷可證（見本院更(一)卷第178至209頁
    ）。
  12.證人丁○○於96年9月4日在本院審理中證稱：「（辯護人張
    淑琪律師問：請求鈞院提示聲搜卷第一頁搜索票聲請書，之
    後所附之偵查報告，對於偵查報告所載，當時根據什麼情資
    ，認為實際聯繫人是乙○○？〔提示上開卷宗予證人閱覽，
    並朗讀〕）循著通訊監察及行動蒐證，循線追查到乙○○，
    透過通訊監察發現甲○○上手的部分是來自乙○○，根據語
    氣、對話的狀況判斷，來源是乙○○。（辯護人張淑琪律師
    問：行動蒐證的部分有無發現甲○○、乙○○之間交付毒品
    的情　　形？）在查獲該次毒品之前沒有。（辯護人張淑琪
    律師問：通訊監察是否就是本案檢送給檢方的監聽譯文？）
    應該是。（辯護人張淑琪律師問：請求提示剛剛卷附偵查報
    告，第七點記載乙○○係直接負責聯繫之人，根據你們調查
    結果，乙○○負責聯繫哪兩方？〔提示上開卷證予證人閱覽
    〕）初次監控到乙○○，聯繫的對象是大陸那邊，但我們沒
    有辦法查。（辯護人張淑琪律師問：剛剛提到除了本案之前
    沒有發現乙○○、甲○○之間有交付毒品的情形，查獲本案
    這次有無跟監他們二位有實際交付毒品的情形？）我們根據
    監聽，乙○○有叫甲○○去繞二圈，這是很重要的資訊，根
    據我們判斷，這是交貨前的徵候，就是交易的意思，才會聲
    請搜索票，也查獲到這些毒品，這個研判並沒有錯。（辯護
    人張淑琪律師問：從監聽內容中，你們有無查證乙○○如何
    將大陸那邊的毒品帶來臺灣？有無查這個管道？查證結果為
    何？〕）乙○○被我們逮捕之後並沒有對我們交代這個部分
    ，而且大陸那邊我們沒辦法查。（辯護人張淑琪律師問：剛
    剛偵查報告有提到一月七日的狀況（提示上開卷證予證人閱
    覽），為何你們認為當天這二位〔乙○○、甲○○〕分別駕
    駛兩輛車？）這個根據譯文的狀況，發現基地台不是在乙○○家中附近，當時甲○○家住桃園，勢必開車過去，乙○○
    也很快出來，我們推測乙○○也是開車出來。（辯護人張淑
    琪律師問：卷內所載運送者所指何人？）這是我們研判的可
    能狀況。（辯護人張淑琪律師問：剛剛提到你們研判是乙○○不會親自把東西交給甲○○，研判的根據為何？）乙○○
    是老闆，老闆大部分不會親自交東西，我強調這是我們的研
    判。（辯護人張淑琪律師問：根據你的陳述，本案你們認為
    乙○○涉案的部分是否根據監聽譯文的對話來做研判，事實
    上，在逮捕甲○○之前，有無具體查獲到乙○○確實取得扣
    案毒品、交付給甲○○毒品的證據？）沒有，乙○○的部分
    一直是在延遲的狀況，所以在一月七日之前我們並沒有發現
    乙○○交付毒品的情形。〔審判長請檢察官行反詰問〕（檢
    察官問：你所謂的延遲是指什麼意思？）在進毒品的部分受
    到颱風或黑吃黑的影響，一直沒有辦法把毒品交出來，可能
    想要走私毒品，但一直不順利。（檢察官問：到查獲日為止
    ，就是有經過交易毒品時間的數次更動嗎？）我們有數次跟
    監甲○○，他有和乙○○面對面接觸，但感覺談得並不是很
    順利，並沒有交易到。所以，才會在繞二圈之後研判交易的
    時機已經到了。〔審判長請辯護人行覆主詰問〕（辯護人問
    ：跟監甲○○的時候，有面對面接觸，期間談論內容為何，
    有無掌握道具體談論的內容。）沒有。‥‥（被告乙○○問
    ：證人如何判斷我不在我居住的地方，研判我們開二輛車？
    ）（辯護人起稱：請求提示96年8月30日聲請調查證據狀所
    附之通聯紀錄資料〔該通聯紀錄存放在偵查卷第一三二頁〕
    ）。〔審判長提示上開書狀予證人閱覽。審判長請證人回答
    被告乙○○之問題。〕根據通聯紀錄，乙○○應該其家中附
    近，但時間過很久了，有些記憶模糊，當時在偵查報告為何
    會記載二部車，因為事隔太久，所以記不起來。（檢察官問
    ：通聯紀錄是否是事後調閱？）對。（檢察官問：案發日搜
    查行動之前，是否有聽監聽電話，從電話談話內容是否可能
    知道他們的位置？）〔辯護人異議：檢察官所提問題是要證
    人臆測，並無必要。檢察官稱：基地台發射位置是有發射範
    圍，不是一個地點。審判長諭知：異議不成立，請證人回答
    檢察官之問題。〕基地台所在位置並不是表示住家附近，應
    該實際上看到為準，關於二部車的記載，我已經忘記了是根
    據什麼原因了。」（見本院更(四)卷二第152至154頁）。由證
    人以上之證述，雖未能確切認定監聽之經過，惟以本件已事
    隔多年，以警調人員平日案件之繁忙，自難期其必能鉅細無
    遺始可，因此該三證人之證言，尚難作為有利或不利被告等
    之證明，附此敘明。
  14.至於被告甲○○雖於中機組調查時供稱「（問：除與乙○○
    交易前述毒品外，你是否曾與乙○○有其他毒品交易？）有
    的，我約自去年 (90)1月間起曾多次 (約4次)向乙○○購買
    毒品海洛因，每次購買2塊約700公克，價格約110萬元許」
    云云。然此一供詞為被告乙○○所否認，且查無任何其他證
    據足以證明被告甲○○上開自白為真實，自難以被告甲○○
    上開自白作為認定被告等人有此犯行之唯一證據，其等此部
    分之犯行不能證明，自與上開有罪部分無何連續犯之裁判上
    一罪關係，併予敘明。
  (五)綜上所述，被告等所辯均係事後卸責詞，俱不足採，本件事
    明確，被告等犯行均堪認定，應依法論科。
二、查被告等行為後，92年7月9日修正公布之毒品危害防制條例
    業於93年1月9日施行，被告等販賣第一、二級毒品犯行，依
    修正前、後毒品危害防制條例第4條第1、2項所規定之法定
    刑，其刑度並無不同，自不生新、舊法比較何者有利於被告
    之問題，應適用修正後之毒品危害防制條例相關規定論處。
三、按刑法於民國94年2月2日經總統令修正公布，於95年7月1日
    施行，修正後刑法第2條第1項規定：「行為後法律有變更者
    ，適用行為時之法律。但行為後之法律有利於行為人者，適
    用最有利於行為人之法律。」修正後刑法刪除第55條關於牽
    連犯之結果，如依數罪併罰之規定，未必對行為人有利，自
    應適用修正前刑法第55條牽連犯之規定處斷；刑法關於死刑
    、無期徒刑減輕之規定，修正前刑法第64條第2項規定：「
    死刑減輕者，為無期徒刑，或為十五年以下十二年以上有期
    徒刑。」修正前刑法第65條第2項規定：「無期徒刑減輕者
    ，為七年以上有期徒刑。」均較修正後刑法第64條第2項規
    定規定：「死刑減輕者，為無期徒刑。」修正後刑法第65條
    第2項規定：「無期徒刑減輕者，為二十年以下十五年以上
    有期徒刑。」有利於行為人，應適用修正前之規定處斷；又
    刑法關於罰金之規定，經依提高標準及換算新台幣之結果，
    應以修正前罰金之最低額有利於行為人，自應適用修正前之
    罰金規定。又懲治走私條例於91 年6月26日修正公布，於同
    年月28日生效。91年6月26日修正公布前懲治走私條例第2條
    規定：「私運管制物品進口、出口逾公告數額者，處七年以
    下有期徒刑，得併科新臺幣二十萬元以下罰金。」91年6月
    26日修正公布之懲治走私條例第2條：私運管制物品進口、
    出口逾公告數額者，處七年以下有期徒刑，得併科新臺幣三
    百萬元以下罰金。被告等行後法律有變更，依修正後刑法第
    2條第1項前段規定，自應適用被告等行為時即修正前刑法、
    91年6月26日修正公布前懲治走私條例之規定（按懲治走私
    條例再於中華民國95年5月30日總統華總一義字第095000757
    21號令修正公布第2、3、13條條文；刪除第8條條文；並自
    95年7月1日施行，惟此僅係配合刑法修正，將常業犯之規定
    予以刪除，對於被告等所犯之罪名並無影響，附此敘明）。
    經查海洛因屬毒品危害防制條例第2條第2項第1款之第一級
    毒品，甲基安非他命則屬同條項第2款之第二級毒品；且屬
    行政院依懲治走私條例所公告之「管制物品項目及其數額」
    甲項管制進出口物品第4款所規定之毒品危害防制條例所列
    毒品，不得非法持有、販賣、運輸或輸入。再按販賣毒品不
    以販入之後復行賣出為構成要件，如以營利為目的，將毒品
    購入或將毒品賣出，有一於此，其犯罪即經完成（參照最高
    法院25年非字第123號、67年台上字第2500號判例意旨）。
    被告乙○○、甲○○基於營利之意圖，自大陸地區販入第一
    級毒品海洛因、第二級毒品甲基安非他命，並走私進入台灣
    地區，尚未賣出即被查獲，核被告二人所為，均係犯毒品危
    害防制條例第4條第1項之販賣第一級毒品罪、運輸第一級毒
    品罪、同條第2項之販賣第二級毒品罪、運輸第二級毒品罪
    ，91年6月26日修正公布前懲治走私條例第12條、第2條第1
    項之自大陸地區私運管制物品進口罪。被告等所犯販賣第一
    級毒品罪、販賣第二級毒品罪間；運輸第一級毒品、運輸第
    二級毒品、私運管制物品罪間，分別為一行為觸犯數罪名，
    均屬想像競合犯，應分別從一重之販賣第一級毒品罪、運輸
    第一級毒品罪處斷。被告等所犯販賣第一級毒品罪、運輸第
    一級毒品罪間，有方法、目的之牽連關係，應從一重之販賣
    第一級毒品罪處斷。被告乙○○、甲○○間，就上開犯行，
    均有犯意聯絡及行為分擔，應論以共同正犯。本件公訴意旨
    認被告等係犯毒品危害防制條例第5條第1項、第2項之意圖
    販賣而持有第一級毒品、第二級毒品罪，起訴法條容有未洽
    ，應予變更。又公訴意旨認被告等係犯意各別、行為獨立，
    係數罪，應予分論併罰；復漏引運輸毒品、私運管制物品進
    口等條文，均有未合，併予敘明。查被告甲○○曾因違反肅
    清煙毒條例案件，經臺灣臺北地方法院判處有期徒刑三年四
    月，並經台灣高等法院駁回上訴確定，執行後於84年7月5日
    假釋出監，至86年6月5日假釋期滿未經撤銷假釋視為執行完
    畢，有臺灣高等法院被告前案紀錄表在卷可憑，其於刑之執
    行完畢後五年以內再犯
    本件有期徒刑以上之罪，為累犯，惟所犯為法定刑死刑或無
    期徒刑之罪，依法不得加重。被告甲○○犯毒品危害防制條
    例第4條第1項之罪，並供出毒品來源，因而破獲被告乙○○
    ，爰依毒品危害防制條例第17條之規定減輕其刑。
四、原審認被告等罪證明確，予以論罪科刑，固非無見。惟查原
    判決未予詳查，認定係被告甲○○向被告乙○○販入系爭毒
    品，予以轉賣，復未審究被告等尚有運輸毒品、私運管制物
    品進口等罪，事實之認定尚有未合。被告等提起上訴，否認
    有上開犯行，雖均無足取。惟原判決關於乙○○、甲○○部
    分既有上開可議之處，即屬無可維持，仍應由本院將原判決
    關於被告乙○○、甲○○部分予以撤銷改判。爰審酌被告等
    明知海洛因、安非他命均係屬戕害他人身心之毒品，竟為貪
    圖自身利益，鋌而走險，為圖販售得利而購買大量海洛因及
    安非他命，走私進口，且本案所查扣之海洛因及安非他命數
    量，如以每人每次零點幾公克施用量計算，足供數萬人次施
    用，危害社會治安及國民健康莫此為甚！及毒品足以使施用
    者導致精神障礙、性格異常，甚至造成生命危險之生理成癮
    性及心理依賴性，被告等之行為嚴重戕害國民身心健康，危
    害社會治安至深且鉅，惡性至重，被告乙○○犯後堅不吐實
    ，致毒害依然繼續，顯無悔改誠意，被告甲○○供出毒品來
    源，嗣後卻又翻供等一切情狀，量處被告乙○○無期徒刑，
    並依法褫奪公權終身，另量處被告甲○○有期徒刑十五年，
    並依其犯罪性質認有宣告褫奪公權之必要，依法宣告褫奪公
    權八年，以示懲儆。
五、扣案之第一級毒品海洛因磚2塊、海洛因粉末6包（合計淨重
    731.69公克）、第二級毒品甲基安非他命6包（合計淨重487
    4.32公克），均應依毒品危害防制條例第18條第1項前段，
    宣告沒收銷燬之。扣案之包裝海洛因磚2塊之外包裝2個、包
    裝海洛因粉末之外包裝6個、包裝甲基安非他命之外包裝6個
    、0000000000號（以上均係被告乙○○所有）、0000000000
    0號行動電話各壹支（均不含門號SIM卡）、電子磅秤1台、
    分裝夾鏈袋1大袋（以上三項係被告甲○○所有），供販入
    或出售毒品所用之物，均應依毒品危害防制條例第19條第1
    項前段規定宣告沒收。而至於公訴人另請求沒收搖頭丸8顆
    、另外行動電話3支，核與上開犯罪無直接關連，爰不予宣
    告沒收，併此敘明。
六、至於公訴旨意另以：被告乙○○、甲○○共同意圖販賣第一
    級、第二級毒品營利，由乙○○負責出資與人合夥自大陸地
    區走私進口毒品一節，關於所謂「與人合夥」部分，尚乏積
    極證據證明，本院無從據以認定此部分所謂「合夥」之犯罪
    ，惟與被告等成立之犯罪並無影響，就此部分僅說明並無與
    人合夥之共犯關係，亦無不另為無罪諭知之情形，附此敘明
    。
據上論斷，應依刑事訴訟法第369條第1項前段、第364條、第299
條第1項前段、第300條，毒品危害防制條例第4條第1項、第2項
、第17條、第18條第1項前段、第19條第1項前段，91年6月26日
修正公布前懲治走私條例第12條、第2條第1項、第11條，修正後
刑法第2條第1項前段、第11條、第55條、第47條、第37條第1項
、第2項，判決如主文。
本案經檢察官戊○○到庭執行職務。
中　　華　　民　　國　　96　　年　　10　　月　　9 　　日
            刑事第十一庭  審判長法　官　陳　朱　貴
                                法　官　何　志　通
                                法　官　郭　同　奇
上列正本證明與原本無異。
乙○○部分依職權上訴。
如不服本判決應於收受送達後十日內向本院提出上訴狀，其未敘
述上訴之理由者並得於提起上訴後十日內向本院補提理由書（均
須按他造當事人之人數附繕本）。
                                書記官　康　孝　慈
中　　華　　民　　國　　96　　年　　10　　月　　16 　日
附錄論罪科刑法條
毒品危害防制條例第4條第1項、第2項：
製造、運輸、販賣第一級毒品者，處死刑或無期徒刑，處無期徒
刑者，得併科新台幣一千萬元以下罰金。
製造、運輸、販賣第二級毒品者，處無期徒刑或七年以上有期徒
刑，得併科新台幣七百萬元以下罰金。
91年6月26日修正公布前懲治走私條例第2條第1項：
私運管制物品進口、出口逾公告數額者，處七年以下有期徒刑，
得併科新臺幣二十萬元以下罰金。
91年6月26日修正公布前懲治走私條例第12條：
自大陸地區私運物品進入臺灣地區，或自臺灣地區私運物品前往
大陸地區者，以私運物品進口、出口論，適用本條例規定處斷。
